【裁判字號】    97,重上更(四),22
【裁判日期】    970917
【裁判案由】    違反槍彈藥刀械管制條例等
【裁判全文】
臺灣高等法院高雄分院刑事判決    97年度重上更(四)字第22號
上  訴  人
即  被  告  丙○○
選任辯護人  邱明政  律師
上列上訴人等因違反槍砲彈藥刀械管制條例等案件，不服臺灣高
雄地方法院92年度重訴字第105 號中華民國93年9 月10日第一審
判決（起訴案號：臺灣高雄地方法院檢察署92年度偵字第15155
號），提起上訴，判決後經最高法院第四次發回更審，本院判決
如下：
    主  文
原判決關於丙○○部分撤銷。
丙○○共同連續未經許可販賣手槍，處無期徒刑，併科罰金新台
幣柒佰貳拾萬元，罰金如易服勞役，以罰金總額與陸個月之日數
比例折算，褫奪公權終身。
扣案如附表所示之物（除編號30之未具殺傷力制式手槍外）、93
衝鋒槍槍托壹個、行動電話貳支（門號為0000000000號、000000
0000號，均含SIM 卡）及未扣案之行動電話壹支（門號為000000
0000號，含SIM 卡）、販賣所得新台幣肆拾萬元，均沒收。
    事  實
一、丙○○係設址於高雄市○鎮區○○街70號6 樓「鉅億企業有
    限公司」之負責人，在菲律賓有從事冷凍漁貨進出口貿易，
    甲○○（業經本院前審判處罪刑確定）為其雇用之員工，2
    人對於進出口作業有相當程度之瞭解，為牟取暴利，亟欲自
    國外走私進口槍械、子彈販賣圖利，均明知槍械、子彈（含
    彈匣）係我國懲治走私條例管制公告管制物品項目及其數額
    所公告管制之進出口物品，亦為槍砲彈藥刀械管制條例第4
    條所列管，竟共同基於運輸、私運管制物品槍彈進口、販賣
    以牟利之概括犯意聯絡及行為分擔，共謀由丙○○出資自菲
    律賓購買槍械（含彈匣）、子彈，並負責入台後之槍械銷售
    ，甲○○則負責於菲律賓包裝、夾藏槍械及在台接運、保管
    槍枝、子彈之工作，丙○○並允諾於槍枝販出後給予甲○○
    新台幣（下同）1 百萬元做為酬勞。乃先由丙○○自91年6
    月間起至92年6 月間止，利用冷凍魚貨進出口貿易，而多次
    前往菲律賓馬尼拉市之機會，委託綽號「強生」之年籍不詳
    成年男子，在菲律賓馬尼拉收購槍彈，每次收購約3 至5 支
    槍枝，再將購得之槍枝、子彈藏放於丙○○在當地承租之倉
    庫內。丙○○並自91年7 月起與甲○○共同或單獨前往菲律
    賓馬尼拉以防水膠帶包裝槍枝、子彈，伺機走私槍、彈進入
    國內。嗣於92年5 月中旬，丙○○認時機成熟，即先前往菲
    律賓馬尼拉，於同年6 月8 日甲○○再前往會合，2 人共同
    將已包裝完成之如附表編號1 至29、31至70號所示之具殺傷
    力槍枝共計69支、不具殺傷力如附表編號30之槍枝、各式彈
    匣130 個、各式子彈1 萬3 千4 百顆（附表編號71至85所示
    ）、93衝鋒槍槍托1 個，及已銷售出去未扣案，具殺傷力，
    俗稱「沙漠之鷹」之以色列軍事工業公司所製造之制式手槍
    ，以及俗稱「金牛星」之巴西TAURUS廠製造之制式90手槍各
    1 支，以白色塑膠袋裝做為記號，將之夾藏於所購得之366
    箱小卷、花枝漁貨中（夾藏槍枝之漁貨共有56箱），再一同
    送入冷凍房內結冰，利用不知情之馬尼拉地區某漁船船員，
    私運槍械出口至中國大陸深圳港，仍以夾藏槍械於魚貨冷凍
    櫃內之方式，同年6 月底，丙○○再利用不知情之鍾順正所
    經營之「生富漁業有限公司」前往中國大陸深圳港私運上開
    槍彈入境台灣（檢察官起訴書之犯罪事實欄內雖載明私運之
    槍枝為72支，然檢察官之證據清單編號六則敘明以制式槍枝
    共71支為其證據方法，另敘明尚有1 支無法擊發而不具殺傷
    力，足證檢察官起訴之私運槍枝範圍為具殺傷力之槍枝71支
    ，犯罪事實欄內記載72支係指全部進口之槍枝，未區別有殺
    傷力與否），鍾順正乃於92年7 月9 日以無線電連絡該公司
    所屬、在海上作業之「鴻錦號」單拖網近海漁船，於同年7
    月10日進入中國深圳港，翌日由某不詳姓名漁工卸下該裝有
    槍械之漁貨冷凍櫃，完成裝船後，隨即離開深圳港，並於92
    年7 月13日22時20分許私運進入高雄第二港口碼頭，同年7
    月14日凌晨開始卸下漁貨作業，並由不知情，年籍不詳之搬
    運公司人員將丙○○託運之該貨櫃載運至高雄市前鎮區○○○○路66號「大德冷凍廠」內，丙○○已預先承租之316 室
    冷凍房內藏放，並由甲○○簽收。待丙○○於同年7 月15日
    由澳門返國後，翌日（即16日）夥同甲○○前往冷凍庫房內
    將該批夾藏槍枝、子彈之漁貨56箱解凍取出，再將該走私之
    大批槍、彈以飼料袋綑裝移至「大德冷凍廠」327 室冷凍房
    內藏置，丙○○復於同年7 月17日17時許，駕駛車號ZE－91
    43號（起訴書及原審判決書均誤載為ZB－9413號）自用小客
    車搭載甲○○前往「大德冷凍廠」327 室冷凍房內取出前開
    私運入境之35支槍枝及不詳數目之子彈，共同運輸至高雄市
    前鎮區○○路29號3 樓之2 之甲○○租處，並將包裝之防水
    膠帶拆下，予以洗滌上油整理完畢待售。
二、丙○○與乙○○基於共同販賣槍彈犯意聯絡，並基於概括之
    犯意，2 人約定丙○○以每支制式90手槍（含彈匣、子彈）
    新台幣20萬元之價格，由乙○○負責找尋買主出售，並自行
    賺取中間差價。丙○○於92年7 月17日與乙○○連絡稱：私
    運槍械已經進口，制式90手槍1 支附50顆子彈，售價20萬元
    ，需先交付價金；乙○○乃向有銷售門路之郝高貴告知:槍
    械已經進來了，制式90手槍附50顆子彈，價格為23萬元，需
    現金交付。郝高貴知悉陳英哲（業經判處罪刑確定）有購槍
    彈意願，乃於同年月18日先行向不詳姓名之綽號小胖之人借
    得60萬元作為販賣槍枝之本錢，並於同月18日晚間，在高雄
    市○○區○○路之「鄧師父腳底按摩店」，交付46萬元予乙○○，以符合乙○○、丙○○所要求買賣時需交付現金之條
    件。同年7 月19日10、11時許，乙○○乃以其所有之000000
    0000號行動電話撥打丙○○所有之0000000000號行動電話連
    絡，由乙○○攜帶上開郝高貴交付之現金，其中之40萬元前
    往鉅億企業有限公司轉交丙○○，以取得以色列製俗稱「沙
    漠之鷹」以及巴西製俗稱「金牛星」之制式90手槍各1 支，
    丙○○除交付上開90手槍共2 支（含彈匣，至於子彈尚未交
    付）予乙○○出售外，並同時交付附表編號69及70號所示之
    制式點25手槍2 支予乙○○充當樣品，打探行情。乙○○取
    得槍枝後，於同月19日上午12時許，在高雄市○○○路之「
    保時捷車行」附近，將前開取自丙○○之制式90手槍2 支交
    給郝高貴，乙○○因而賺得6 萬元之差價，同時依丙○○之
    交代，將上開2 支制式點25手槍交予郝高貴打探行情。郝高
    貴於取得槍械後，同日下午1 時許，撥打陳英哲所有000000
    0000號行動電話聯繫，2 人約於高雄市旗津區旗津渡船口，
    郝高貴將前開制式90手槍2 支，以每支26萬元之價格（約定
    各附贈30顆子彈，尚未交付子彈）售予陳英哲，陳英哲並當
    場支付現金52萬元，收受槍枝並非法持有之，郝高貴從中賺
    取6 萬元之價差；至於充當樣品之制式點25手槍2 支，陳英
    哲無意購買而交還郝高貴並由郝高貴持有中。（制式點25手
    槍部分，因丙○○交付乙○○輾轉打探行情，乙○○尚無交
    易對象，因買賣重要事項均無合意，此部份即不論已有著手
    販賣犯行）。
三、陳英哲對於槍械性能頗有了解，認前向郝高貴購得俗稱「沙
    漠之鷹」及「金牛星」之制式90手槍性能良好，再於92年7
    月19日當天以104 萬元之價格向郝高貴訂購制式90手槍4 支
    ，郝高貴即於同日下午1 時30分許，以其所有之0000000000
    號諾基亞牌8855型行動電話撥打乙○○所有0000000000號行
    動電話，加購俗稱「沙漠之鷹」之90制式手槍6 支（其中2
    支係郝高貴自己所需），惟於同日下午1 時36分許，郝高貴
    復以其所有上開行動電話撥打乙○○所有前開0000000000號
    行動電話，更改訂購俗稱「沙漠之鷹」之制式90手槍5 支及
    「金牛星」制式90手槍1 支，並於同日下午4 時許，前往高
    雄市鼓山渡船口收取陳英哲購買4 支槍枝之104 萬元現款。
    郝高貴認應有更大之議價空間，乃於同日下午5 時許，將現
    款156 萬元交給乙○○，並要求以該價款向實際貨主訂購8
    支90制式槍枝。乙○○擬買方以150 萬元欲購買8 支90手槍
    向丙○○洽商（乙○○暗扣6 萬元），並聯絡丙○○欲前往
    商談買槍事宜；丙○○接獲電話後，於議價階段，雖尚未達
    成買賣8 支90手槍之價金交易合致，但郝高貴既已交付金錢
    ，縱丙○○未答應該價格，雙方就價金經折衝之結果或有變
    動而與郝高貴或丙○○之期待不符，但郝高貴向丙○○買受
    該槍彈之原意並未變更，乙○○及丙○○答應出貨之初意亦
    不致更改。並由丙○○於同日下午5 時許，駕駛車號ZE－91
    43號自小客車搭載甲○○前往「大德冷凍廠」拿取槍枝，並
    將槍枝放置在該小客車內而欲駕車離開時，在高雄市○鎮區
    ○○路與漁港北一路路口為專案小組警員當場查獲，並於該
    小客車、「大德冷凍廠」327 室冷凍房、及甲○○租住處共
    起獲如附表編號1 至29、31至68號所示之具有殺傷力之制式
    長短槍枝共67支、各式彈匣128 個（如附表編號73至84所示
    ，共130 個彈匣，但應扣除附表編號69、70號所示制式點25
    手槍之2 支彈匣，即附表編號75、78所示彈匣應各扣除1 個
    ）、制式90子彈、點25子彈等，共13400 顆（附表編號71.7
    2.85）、93衝鋒槍槍托1 個、及附表編號30不具殺傷力之槍
    枝1 支等物。復依丙○○之供述，循線於同日下午6 時45分
    許，在高雄市○鎮區○○街70號前，查獲等候丙○○之乙○○，並於乙○○身上起獲現款156 萬元（司法警察認其中15
    0 萬元係購槍款項，因而將其中150 萬元扣押，餘6 萬元交
    還乙○○，由其帶入看守所內）；復依乙○○之供述，於同
    日19時許，循線前往高雄市○○區○○路沙多宮前，查獲郝
    高貴，並於郝高貴之黑色背包內起獲現金14萬元、附表編號
    69、70號所示具有殺傷力之制式點25手槍2 支（均含彈匣1
    個，彈匣部分即附表編號75、78所示彈匣各1 個，與上開12
    8 個彈匣合計共130 個）、諾基亞牌8855型行動電話2 支、
    易付卡4 張（門號分別為0000000000號、0000000000號、00
    00000000號、0000000000號）；再依郝高貴之陳述，循線於
    同日20時30分許，在高雄市鼓山區○○○路輪渡船站前查獲
    陳英哲，並於陳英哲身上起獲諾基亞牌2100型（門號為0000
    000000號）、諾基亞牌6100型（門號為0000000000號）及摩
    托羅拉3688型（門號為0000000000號）行動電話各1 支。
四、案經高雄市政府警察局移送臺灣高雄地方法院檢察署檢察官
    偵查起訴。
    理  由
壹、證據能力部分：
一、共同被告甲○○、乙○○、郝高貴於警詢之陳述對上訴人丙○○涉案部分之證據能力：
（一）按被告以外之人（包括證人、鑑定人、告訴人、被害人及
      共同被告等）於檢察事務官、司法警察官或司法警察調查
      中所為之陳述，與審判中不符時，其先前之陳述具有較可
      信之特別情況，且為證明犯罪事實存否所必要者，得為證
      據，刑事訴訟法第159 條之2 定有明文。查共同被告甲○○於警詢時均坦承前往菲律賓，由丙○○出資自菲律賓購
      買槍械（含彈匣）、子彈，並由丙○○負責入台後之槍械
      銷售，甲○○則負責於菲律賓包裝、夾藏槍械及在台接運
      、保管槍枝、子彈之工作等情，而於原審時上訴人丙○○
      則陳稱受「強生」脅迫運送槍彈來台，未販賣槍彈等情；
      共同被告甲○○則陳稱前往菲律賓係載運魚貨，不知裡面
      夾藏槍彈，其住處查獲槍彈是丙○○放的，查獲時始知是
      槍彈等情，甲○○警詢所為陳述與審判中不符。共同被告
      乙○○於警詢時陳稱：有為丙○○銷售90手槍2 支給郝高
      貴，郝高貴有給我46萬元，我將其中40萬元給丙○○，郝
      高貴再交付156 萬元要買90手槍8 支，我準備以150 萬元
      向丙○○洽談購買8 支90手槍等情；而與乙○○於原審時
      否認為丙○○銷售槍彈，郝高貴交付款項是償還欠款之陳
      述不符。又共同被告郝高貴於警詢時陳述以46萬元向乙○○購買90手槍2 支轉賣陳英哲，收取52萬元，陳英哲另交
      付104 萬元要購買4 支90手槍，我將該156 萬元交給乙○○請其向貨主議價購買90手槍8 支等情，而與郝高貴於原
      審則稱否認販賣手槍，交給乙○○款項是償還欠款，陳英
      哲交給款項是簽賭六合彩之陳述不符；然上訴人丙○○、
      共同被告甲○○第1 次警詢時丙○○配偶林淑卿、甲○○
      妹妹周碧珠在場，嗣後借提警詢上訴人丙○○、共同被告
      甲○○分別委任律師柳聰賢及陳炳彰在場，借提解還時檢
      察官複訊時，均表示警詢筆錄實在，警察無刑求非法取供
      情事，甲○○並於本院前審審理時表示在警詢、偵查時陳
      述均實在，並出於自由意思，警檢無非法取供情事（參見
      本院上更(二)審二卷第12頁）。共同被告乙○○於92年7 月
      20日警詢時通知母親李翠森在場，其後警方借提警詢時亦
      均委任律師張標全在場，且於偵查中亦陳稱：警方借提所
      言均實在，並無刑求情事（偵查卷第64頁、第216 頁）。
      共同被告郝高貴於偵查中表示警詢之陳述實在，警方無刑
      求，非法取供情事（詳後說明），足認共同被告甲○○、
      乙○○、郝高貴3 人於警詢之陳述均出於自由意思。
（二）雖共同被告乙○○以於92年7 月20日製作第2 次警詢筆錄
      前，未有足夠之休息，為疲勞偵訊；共同被告乙○○係因
      警員要求其配合才為不實之陳述，且警員會把其他被告的
      口供拿給被告乙○○看要求其配合，故主張其自白及供述
      均無證據能力。惟查：
  １、共同被告乙○○於同年月20日凌晨1 時15分許製作第1 次
      警詢筆錄後，於時隔6 時35分鐘後之同日清晨7 時50分許
      ，方製作第2 次警詢筆錄，此有警詢筆錄在卷可憑，且為
      共同被告乙○○所是認，足見共同被告乙○○於2 次警詢
      筆錄間已有充分之休息時間，並無任何證據證明乙○○於
      警訊中有遭受任何疲勞訊問之情，又該警詢筆錄係採一問
      一答、全程錄音之方式為之，期間並無中斷錄音之情形，
      有警詢筆錄錄音帶譯文1 份在卷可憑（見原審卷(二)第651
      至669 頁），是共同被告乙○○主張該第2 次警詢筆錄係
      乙○○於遭疲勞訊問下所為，要與事實不符。
  ２、警員於乙○○製作第2 次警詢時，雖有以口頭表示要求被
      告乙○○「配合」、「犯後態度最重要」等語（見原審卷
      (二)第652 、653 、654 頁），然證人即負責詢問、記錄之
      警員尤啟明、洪健智，均證稱：所謂之「配合」係指要按
      照事實來陳述，並無威脅利誘之情事（見原審卷(二)第630
      頁），而依譯文之前後文連續觀之，警員只是曉諭共同被
      告乙○○本件證據很明確，故要講實話，並無強脅被告需
      按警員之意思陳述，此為訊問技巧之運用，要難因警員於
      口頭上說要「配合」一語，逕認乙○○於警詢所為之陳述
      非基於其自由意識所為。
  ３、共同被告乙○○雖稱：警員於詢問時，有因其供述與其他
      共犯不同，而提示其他共犯之筆錄予乙○○等語，然從原
      審翻譯之譯文（原審卷0000-000 頁、786-872 頁）觀之
      ，並無此種情事。退一步言，若上開陳述屬實，亦僅為警
      員運用訊問技巧，藉由其他共犯之陳述，以喚醒乙○○記
      憶之作法，尚難認警員有誘導或強脅之情事；是從外部觀
      之，乙○○之自由意識並未因此被剝奪。故共同被告乙○○警詢之自白有任意性。至於乙○○於檢察官前之自白，
      乙○○之辯護人主張因警方人員誤導警員與檢察官熟識，
      使乙○○無法於偵訊時翻供，因認其自白無證據能力。然
      本院認被告乙○○上開辯詞並未提出任何確切之證據證明
      其所述為實在，空言否認，並不足採。
（三）共同被告甲○○、乙○○、郝高貴於警詢之陳述有家屬或
      委任律師在場，並於偵審時表示警察無刑求非法取供情事
      ，足認均出於自由意思，且案發之初單獨面對司法警察所
      為之陳述，程度上較少會受到同案被告等外力之影響，且
      較無時間或動機去編造事實，客觀上亦較難認與上訴人間
      有勾串情事，其陳述具有較可信性。事後同案被告在庭或
      有其他成員參與旁聽時，陳述人可能會本能的作出迴避對
      同案被告不利之證述，或因不想生事乃虛構事實而為陳述
      。堪認共同被告甲○○、乙○○、郝高貴於警詢中所為之
      陳述具有較可信之特別情況，且為證明丙○○犯罪事實所
      必要，依刑事訴訟法第159條之3 規定，有證據能力。
二、共同被告甲○○、乙○○、郝高貴於偵查中及法院聲請羈押
    時之陳述對被告丙○○涉案部分之證據能力：
    按被告以外之人於審判外之言詞或書面陳述，除法律有規定
    者外，不得作為證據，刑事訴訟法第159 條第1 項定有明文
    ；又證人、鑑定人依法應具結而未具結者，其證言或鑑定意
    見，不得作為證據，同法第158 條之3 亦有明文。查本件共
    同被告甲○○、乙○○、郝高貴92年9 月1 日前於偵查、法
    院聲請羈押審理時，均未具結，依當時有效之刑事訴訟法，
    雖均不得令其具結。但揆諸前開說明，共同被告甲○○、乙○○、郝高貴於刑事訴訟法修正前所為之陳述，對上訴人丙○○而言仍無證據能力。
三、本件認定事實所引用之本件卷內其他卷證資料（包含人證與
    文書證據、物證等證據），並無證據證明係公務員違背法定
    程序所取得，除上開有爭執之部份已敘述如上外，其餘部分
    上訴人、辯護人均表示不爭執，且於審判期日對本院提示之
    卷證亦陳明沒意見，依刑事訴訟法第159 條之5 第1 項之規
    定，有證據能力。
貳、實體部分：
一、訊之上訴人即被告（下稱被告）丙○○矢口否認有違反懲治
    走私條例及運輸槍彈、販賣槍彈犯行，辯稱：我雖有於上揭
    時、地委託不知情之漁業公司負責人鍾順正以「鴻錦號」漁
    船前往大陸深圳港將藏有附表所示槍枝、子彈之漁貨私運回
    國，並將部分槍、彈解凍後，藏放在被告甲○○之租住處，
    然因我積欠香港籍綽號「強生」之成年男子賭債5 萬美元，
    受「強生」脅迫方同意替「強生」走私槍、彈，該批槍、彈
    不是我出資購買，也未雇用甲○○前往菲律賓馬尼拉包裝、
    夾藏及回台接運槍、彈，只是將槍、彈寄放在甲○○租處，
    更未委託乙○○找尋買主，乙○○於7 月19日上午去我公司
    償還40萬元債款時，看見4 把手槍，因好奇將該手槍借回去
    觀賞，且於同日下午已在其公司返還其中2 把制式90手槍云
    云。惟查：
（一）上訴人丙○○與共同被告甲○○共謀自菲律賓馬尼拉私運
      槍彈（含彈匣），並自91年6 月起至92年6 月止，由上訴
      人丙○○多次前往菲律賓馬尼拉，出資委託香港籍綽號「
      強生」之男子收購附表之槍械、子彈，共同被告甲○○負
      責包裝、夾藏及接運等工作，再由上訴人丙○○委託不詳
      漁船船員運至中國大陸深圳港後，復伺機委託不知情之鍾
      順正所經營之漁船公司所屬「鴻錦號」漁船前往中國大陸
      深圳港將該夾藏槍械、子彈之漁貨冷凍櫃私運回台，由共
      同被告甲○○簽收，並將部分槍械、子彈解凍後藏匿在共
      同被告甲○○上開租屋，伺機販賣，約定事成後給予共同
      被告甲○○1 百萬元之酬勞，丙○○知悉乙○○有販槍管
      道，約其至公司會面，丙○○告以每支槍械之販售價格，
      由乙○○負責找尋買主，乙○○尋獲買主（即郝高貴）後
      ，丙○○取得買主委託乙○○轉交之40萬元價金後，乃交
      付具殺傷力，俗稱「沙漠之鷹」之以色列軍事工業公司製
      造之制式手槍以及俗稱「金牛星」之巴西TAURUS廠製造之
      制式90手槍各1 支予乙○○，除此外，丙○○並將點25制
      式手槍2 支充當樣品，委請乙○○打探行情等各節，業據
      上訴人丙○○於警詢、偵查及原審初訊時自白不諱，並經
      證人即共同被告甲○○、乙○○於警詢時陳述明確，其陳
      述情形如下：
  １、上訴人丙○○於警詢中坦承: 「扣押之物品是我從菲律賓
      馬尼拉以漁船走私入境，92年6 月我打行動電話給甲○○
      ，叫他前往菲律賓我承租之倉庫與我會合，以防水貼布包
      裝我在當地收購之槍彈，夾藏我所購買之56箱小卷與花枝
      冷凍結冰。2 人一起以防水貼布包裝我在當地所收購之槍
      彈，然後再將槍彈夾藏我所購買之56箱小卷與花枝一起冷
      凍結冰。我剛好7 月12日要出境至澳門，我交代甲○○屆
      時至大德冷凍廠處理運回之漁貨品，我於7 月15日由澳門
      回台，7 月16日我和甲○○將小卷與花枝解凍，取出槍彈
      ，17日載至甲○○租住處，2 人整理完槍彈後，我告知乙○○，由他找人來購買。因我告訴乙○○我已將槍彈走私
      入境，7 月18日我叫乙○○至我公司，面談後敲定，19日
      10時30分在我公司交易，乙○○帶40萬元，我聯絡甲○○
      至他租住處取出2 支制式點25口徑手槍、2 支制式90口徑
      手槍（含彈匣1 個），共4 個，至公司與乙○○交易，90
      手槍我以每支20萬元賣給乙○○《按: 其真意應係指賣給
      乙○○所找到之買主；蓋乙○○並無出資購槍，且係為丙○○而共同販槍之人》，點25制式手槍是我叫乙○○去詢
      問行情再將價錢補給我。19日下午乙○○他向我訂購8 至
      10支90手槍，我向他表示槍不是我的，要他先拿錢來，他
      表示先回去拿錢，晚點再到公司找我《乙○○應係轉達有
      買主要8 支槍，而丙○○要求買主支付現金之意思》。警
      方於7 月19日拘提到乙○○，起獲150 萬元，應該是與我
      約定要購買槍彈之價款。我目前只找到乙○○有門路替我
      銷售槍彈，初步我和他達成共識，以每把手槍附帶子彈50
      發賣給乙○○去轉售，我不認識郝高貴與陳英哲」等語（
      見警卷第1- 4頁）。又上訴人於偵查中供稱: 「91年7 月
      我去菲律賓接觸當地槍枝集團就陸續向他們買槍，共買了
      72支槍枝，子彈13400 顆，請甲○○去菲律賓的馬尼拉幫
      我包裝槍枝，外面覆蓋小卷、花枝漁貨，再送入當地冷凍
      庫內，……，後來利用生富漁業公司的搬運船，將夾藏在
      56箱魚貨之槍彈及其他310 箱魚貨一起運回台灣……92年
      7 月16日將夾藏槍彈之魚貨搬去「大德冷凍廠」，槍彈解
      凍後陸續搬去甲○○住處，……我一支給乙○○20萬元賣
      ，差價由乙○○賺，7 月19上午乙○○向我拿2 支90手槍
      ，2 支點25手槍，是要拿給別人看樣品，有付了40萬元，
      我有向他說若還要時，看要多少錢要帶過來，一手交錢一
      手交貨」等語（偵卷第4-5 頁）。上訴人於原審羈押訊問
      時，亦為同一陳述，又於原審初訊時，丙○○亦坦承有起
      訴書上所載之全部犯行等情不諱（見地院卷一第43-44 頁
      ）。
  ２、共同被告甲○○於警詢中陳稱: 「被警查獲之各式長短槍
      枝、子彈、彈匣都是丙○○利用漁船走私進入台灣，整個
      走私計劃是從91年6 月開始，由丙○○獨資利用漁船從菲
      律賓走私槍械進入台灣，我負責幫他從藏放槍械之冷凍庫
      內將槍枝及子彈取出解凍，並負責將已解凍之槍械運回住
      處藏放。丙○○告知我走私上岸槍械計有72支、子彈1340
      0 顆。7 月19日早上10點多，丙○○打我行動電話，說要
      出4 用東西，（指槍枝），我則以紙袋包好，讓丙○○拿
      去賣給別人，見面時他沒告訴我要賣給何人，事後我才知
      他是將該2 把點25手槍及2 把90沙漠之鷹之手槍要賣給胤
      志之人。本次已賣出4 支予胤志了，但子彈尚未交予他。
      丙○○要走私這批槍械前有告訴我如成功走私槍械入台後
      ，由我負責保管槍彈及運送，在所有槍枝全數賣出後會給
      我100 萬元」等語（見警卷第5-7 頁）。
  ３、上訴人丙○○於警訊、偵查及原審初訊時均有坦承與甲○○共同私運、運輸附表所示之槍械、子彈，由菲律賓出口
      先至中國大陸再轉運入台，並將之藏放在大德冷凍廠、甲○○租處等並伺機販賣之事實，核與證人即共同被告甲○○於警詢中所供大致相符，證人鍾順正亦於偵查中具結證
      稱：受被告丙○○委託自中國大陸深圳港將漁貨運回高雄
      港之情（見偵卷第321 頁反面），並有「鴻錦號」船籍資
      料、魚貨裝箱單各1 份在卷可憑（見偵查卷第52至56頁）
      ，及附表所示槍械、子彈等物扣案可證。足認上訴人丙○○與甲○○共同自菲律賓私運槍械出口，先轉運至中國大
      陸再伺機私運入台販售牟利，並由丙○○出資購買槍彈負
      責入台後之槍械銷售，甲○○則負責於菲律賓包裝、夾藏
      槍械及在台接運、保管槍枝、子彈之工作。
  ４、證人即共同被告乙○○於警詢中陳稱: 「我欠丙○○150
      萬元，利用替丙○○銷售槍彈工錢來抵債，150 萬元是郝
      高貴要我轉交給丙○○。……我帶40萬元是要向丙○○買
      2 支制式90手槍的錢，另2 支制式點25手槍是槍械樣本之
      用。我打郝高貴行動電話告知槍已到手，將該4 支槍交予
      他。我替丙○○銷售制式90手槍每支25萬元附贈子彈50發
      ，制式點25手槍每支15萬元附贈子彈20發。……92年7 月
      19日交予丙○○40萬元，是郝高貴向我買槍轉交給丙○○
      之費用。我向丙○○訂購8 支制式90手槍，是替郝高貴訂
      的，價錢仍在洽談中，警方於我身上查獲150 萬元為郝高
      貴交給我準備向丙○○買8 支制式90手槍之用，但價格尚
      未談好」等語（警卷8-12頁）；乙○○又於92年8 月12日
      警詢時陳稱：「郝高貴在92年7 月18日晚上在高雄市左營
      區我住處附近（鄧師傅腳底按摩店）有交付我購買槍械的
      錢46萬元，我於92年7 月19日上午11時許至丙○○公司，
      拿該筆錢其中的40萬元給丙○○，由丙○○交付2 支90手
      槍及2 支點25手槍給我，……前往郝高貴在三民區○○○
      路之住處附近……交給郝高貴。」、「郝高貴交付46萬元
      購槍現款後，再交付156 萬元是為了再購買8 支90手槍的
      錢，而我準備以150 萬元去向丙○○洽談購買8 支90手槍
      。」等語（見偵查卷第196 、197 頁）。參以上訴人丙○○上開供述，90手槍以每支20萬元交給乙○○銷售，收取
      乙○○40萬元，並交付2 支90手槍，另交付點25手槍作為
      樣本打探行情等情，足見上訴人丙○○走私來台之槍彈由
      乙○○負責銷售，乙○○向郝高貴收取46萬元將其中40萬
      元交給上訴人丙○○，並取得俗稱「沙漠之鷹」及「金牛
      星」之制式90手槍各1 支交給郝高貴，並同時交付附表一
      編號69、70號所示點25手槍2 支予乙○○作為樣本打探行
      情1 節，堪以採信。
（二）上訴人丙○○告知乙○○槍械已經入台等情後，乙○○乃
      向郝高貴告知，槍械已經進口，制式90手槍附50顆子彈，
      價格為23萬元，需現金交付，而郝高貴之前知悉陳英哲有
      購槍意願，已有銷售管道，乃於同年月18日晚間，交付自
      己之資金46萬元予乙○○，翌日由乙○○向丙○○取得以
      色列製俗稱「沙漠之鷹」以及巴西製俗稱「金牛星」之制
      式90手槍各1 支。上訴人丙○○同時交付附表編號69及70
      號所示之制式點25手槍2 支予乙○○充當樣品，打探行情
      ，乙○○隨即將前開4 支手槍交予郝高貴。郝高貴並將前
      開制式90手槍2 支，以每支26萬元之價格售予陳英哲，陳
      英哲收受槍枝並非法持有之，至於充當樣品之制式點25手
      槍2 支，陳英哲無意購買交還郝高貴，嗣遭查獲等情，業
      據證人即同案被告郝高貴於警詢中、同案被告乙○○於警
      詢時證述明確，其陳述情形如下：
  １、證人郝高貴於警詢時證稱: 「槍是胤志叫我替他販售的。
      92年7 月16日胤志約我見面跟我說槍要進來了，叫我找買
      主，17日胤志拿槍圖片給我，18日我跟小胖表示要向他借
      60萬元作為販售槍的本錢，我就留我女友潘美選華南銀行
      北高雄分行帳號給他，19日11時許，胤志要拿4 支槍給我
      作為欲購買槍之人觀看的樣本，中午12時許，我打給胤志
      說還要補90型6 支，約13時我打給胤志從原本鷹牌90六組
      改作五支、一支金牛星，16時我打給胤志欲將補訂槍金額
      156 萬補齊，約在漢王飯店前，將156 萬給他。我於92年
      7 月19日中午12時去旗津渡輪站將槍給陳英哲，他拿了52
      萬給我，又告訴我要補訂4 支，將104 萬元給我作補訂槍
      的金額」、「我先拿自己的錢46萬元給乙○○，尚欠他6
      萬元，我取得2 支90後，以52萬元賣陳英哲，嗣他再拿10
      4 萬元向我訂4 支90手槍，我即連同我自己的52萬元共15
      6 萬元交給乙○○買6 支90，其中4 支是陳英哲的，2 支
      是我自己的等語」等語（見警卷第13-15 頁、第186-187
      頁）。所述核與共同被告乙○○上開供述有關買賣槍械之
      情形相符，且同案被告陳英哲亦不否認於上開時間有交付
      52萬元及108 萬元（應為104 萬元）予郝高貴之事實，並
      有郝高貴所有0000000000號行動電話自92年7 月16日至同
      月19日，及上訴人丙○○所有0000000000號行動電話於同
      年月19日之電話監聽譯文及通訊監察書各1 份在卷可憑（
      見警卷第64至93頁及原審卷(一)第28 8、289 頁、卷(二)第64
      2 至650 頁）。堪認共同被告郝高貴先以自己借來之資金
      46萬元向乙○○購買2 支90手槍，再轉賣予陳英哲並收取
      52萬元，嗣陳英哲交付104 萬元予郝高貴欲再購買4 支90
      手槍。
  ２、共同被告陳英哲於購入前開2 支手槍後，又加訂4 支制式
      90手槍，並於同日下午4 時許，在鼓山渡船站交付貨款10
      4 萬元予郝高貴，郝高貴隨即將156 萬元交予乙○○，囑
      其以此現金向上訴人丙○○議價，購買8 支制式90手槍（
      其中4 支為共同被告陳英哲所訂購，超過4 支部分係共同
      被告郝高貴加購的），而乙○○擬以其中150 萬元向丙○○洽商出售8 支90手槍，僅就價金部分尚未交易合致等情
      ，業據上訴人丙○○於警詢、偵查及原審初訊時供述甚詳
      ，已如前述，核與同案被告乙○○警詢中供述情節大致相
      符，並有從共同被告乙○○身上查獲之156 萬元現金（警
      方僅扣案150 萬元，另6 萬元發還乙○○）及共同被告郝
      高貴所有0000000000號行動電話自92年7 月16日至同月19
      日及上訴人丙○○所有0000000000號行動電話於同年月19
      日之電話監聽譯文及通訊監察書各1 份在卷可憑（見警卷
      第64至93頁及原審卷第288 、289 頁、第642 至650 頁）
      。
  ３、雖共同被告陳英哲指稱交付郝高貴款項，是六合彩賭金第
      1 次係交付52萬元，第2 次係交付108 萬元，合計共交付
      160 萬元云云。共同被告郝高貴於原審、本院前審審理時
      改稱：陳英哲交付六合彩賭金第1 次係交付52萬元，第2
      次係交付108 萬元，共交付160 萬元給我，非156 萬元，
      是警察要其配合說104 萬元，不知4 萬元那裡去云云；然
      郝高貴於警詢時堅稱第1 次係交付52萬元，第2 次係交付
      104 萬元，共交付156 萬元；並明確說明第1 次先購買2
      支90手槍，1 支26萬元，交付52萬元，當日下午要再購買
      4 支90手槍，再交付104 萬元等語（見警卷第14至15），
      而104 萬元合於每支90手槍售價26萬元購買4 支之金額，
      且郝高貴於警詢均陳稱收取陳英哲上開款項向乙○○交易
      槍械，而陳英哲矢口否認交付上開從事槍械交易，辯稱係
      簽賭六合彩之賭金云云，自應以證人即共同被告郝高貴於
      警詢之陳述較為可採，嗣郝高貴於原審、本院前審審理時
      改稱，陳英哲交付六合彩賭金第1 次係交付52萬元，第2
      次係交付108 萬元，共交付160 萬元給伊，非156 萬元，
      顯係事後附和同案被告陳英哲供詞，不足採信。參以共同
      被告乙○○隨後為警查獲，亦供稱：郝高貴交付156 萬元
      ，而乙○○為警查獲時共扣得156 萬元，其中150 萬元放
      在袋子裡，餘6 萬元放在車內另一位置等情，業據共同被
      告乙○○於警詢及本院前審時供述綦詳（見偵查卷第196~
      198 頁、本院上訴審卷(二)第273 頁），是共同被告陳英哲
      交付給郝高貴之現金，共156 萬元，非160 萬元一節，堪
      以認定。
  ４、依警員依法進行通信監察之行動電話通話內容所載，共同
      被告郝高貴於同年月19日中午1 時許與陳英哲見面後，於
      中午1 時30分許先撥打乙○○所有0000000000號電話，對
      乙○○稱：「小鷹」等一下要下6 組等語（見警卷第87頁
      ），乙○○旋於1 時31分以其所有0000000000號電話撥打
      丙○○所有0000000000號電話稱：阿英海產要拿6 份及欲
      至丙○○公司會面等語（見原審卷(二)第646 頁），後於同
      日下午1 時36分，郝高貴又以前開電話通知乙○○稱：要
      重新下為「鷹」5 組，「牛」1 組等語（見警卷第87頁）
      ，及於同日下午4 時40分許對乙○○說：等一下再先拿「
      五鷹」、「一牛」，較晚點再補那2 用的錢等語（見警卷
      第90頁），及乙○○於警詢時供稱: （另外2 支沙漠之鷹
      的呢？90的這2 支沙漠之鷹在哪裡？）「都一起在那裡，
      但他（指郝高貴）拿去哪裡我不知道」，業據原審勘驗乙○○92年7 月20日警詢筆錄明確，有譯文可憑（原審卷(二)
      第666 頁），乙○○於警員詢問沙漠之鷹時，尚能明確回
      答問題，而非向警員詢問何謂沙漠之鷹，係何所指，足見
      其知悉沙漠之鷹為90手槍。亦足見郝高貴與陳英哲對槍支
      型式及專業術語極為熟悉。關於乙○○之槍枝來源係丙○○，甲○○則於乙○○向丙○○拿槍時，負責將藏匿之槍
      枝取出交付，乙○○既知沙漠之鷹及金牛星為90手槍，則
      基於販賣圖利之丙○○及負責取槍交付之甲○○，自亦了
      解2 種槍枝之術語，始符事理。足證上開通話內容所述之
      「鷹」、「牛」係指「沙漠之鷹」、「金牛星」90制式手
      槍之暗語，至為顯然。且販賣槍枝係政府所嚴禁，雖至愚
      之人亦不可能於電話中明白談論購買槍枝之事，且為逃避
      追緝，彼此交易往往以暗語進行避免遭監聽發現等情觀之
      ，益徵郝高貴係以「鷹」為「沙漠之鷹」手槍之暗語甚明
      。雖郝高貴辯稱：「小鷹」是指「小英」即陳英哲之意，
      不是指「沙漠之鷹」手槍云云；然觀之上開電話監聽文內
      容，「鷹」顯非指共同被告陳英哲之意，共同被告陳英哲
      之綽號為「阿弟」，此業據共同被告陳英哲於警詢時陳明
      在卷（見警詢第17頁），故通話內容所述之「小鷹」非共
      同被告陳英哲堪以認定。其前開所述，顯係事實不符，無
      足採信。又所謂之金牛星槍枝係巴西TAURUS廠所製造之各
      型式、口徑之手槍，均稱為金牛星，沙漠之鷹之手槍係以
      色列軍事工業公司所製造之各種口徑之手槍，均稱為沙漠
      之鷹，該公司製造之90口徑手槍亦有人稱為小鷹，金牛星
      與沙漠之鷹分屬不同國家之槍枝廠出產，口徑9MM 即為90
      手槍，與其他國家廠牌出產之手槍無關聯性，此有高雄市
      政府警察局95年6 月2 日高市警刑偵12字第0950036980號
      函暨所附照片、解說等資料在卷可考（見本院更一審卷(二)
      第157- 167頁），足見共同被告陳英哲購買之槍枝係制式
      90手槍無疑。
  ５、又上訴人丙○○於警詢中坦承：「（你在菲律賓收購之槍
      彈價錢如何？）制式衝鋒槍類每枝新臺幣10萬元，90口徑
      手槍每枝4 至5 萬元不等，制式點25口徑手槍每支3 萬元
      ，子彈每發約25元。」（見警詢卷第2 頁），則其以制式
      90手槍1 支附50顆子彈，售價20萬元出售，其間差價甚鉅
      ，足見上訴人丙○○確有販售槍械營利之意圖。
（三）上訴人丙○○及共同被告甲○○所走私進口之槍枝中，附
      表編號1 至29、31至70之槍枝，均屬具有殺傷力之之制式
      手槍，及附表編號71、72、85之子彈，均為具有殺傷力之
      制式子彈，其中編號71、72之子彈鑑驗時分別試射51顆及
      19顆，詳如附表所示，並無檢察官起訴書所稱衝鋒槍，業
      據內政部警政署刑事警察局鑑定在案，並製有槍彈鑑定書
      1 份附卷可憑（外放），附表所示槍枝除編號30號外，均
      具有殺傷力，此固無疑問。至於乙○○與郝高貴轉手槍械
      買賣，並由陳英哲所購得之2 支手槍（如下述）雖未扣案
      ，而依槍砲彈藥刀械管制條例第4 條規定，本條例所稱之
      槍砲及彈藥，指具有「殺傷力」、「破壞力」之各式槍砲
      而言，彈藥係指可供前述槍砲使用之子彈等物。槍砲彈藥
      是否具有構成要件「殺傷力」、「破壞力」之認定，固應
      經過專業機構鑑定結果為據。然若未經扣案，則其殺傷力
      無法以專業機構之認定為憑之時，自應參酌其他間接證據
      加以綜合判斷。查上訴人丙○○走私入境經警查獲之槍枝
      70支當中，除附表一編號30之槍枝無殺傷力外，餘均有殺
      傷力，有巴西製、捷克製、美國製、以色列製等等各式制
      式手槍，此有前開內政部警政署刑事警察局槍彈鑑定書附
      卷可稽，又該槍枝經丙○○出售後，尚經過乙○○、郝高
      貴之手，始交給陳英哲，上訴人丙○○、乙○○、郝高貴
      、陳英哲等人從事槍械交易，而甲○○、乙○○則為陸軍
      下士退伍，此有國防部參謀本部人事參謀次長室95年6 月
      27日選道字第0950007285號函附卷可考（見本院更一審卷
      二第194 頁），受過軍事訓練，足認對於槍枝是否具有殺
      傷力，應知之甚詳，且丙○○、甲○○、乙○○、郝高貴
      等人於警訊中均供稱交付、收受之槍枝係制式槍枝，且參
      酌乙○○、郝高貴均於警詢時均可明確回答沙漠之鷹、金
      牛星均為90制式手槍，已如前述，顯然其等對於槍枝區分
      為制式及改造之非制式槍械，有所了解，再者，共同被告
      陳英哲曾有未經許可、無故寄藏槍彈而違反槍砲彈藥刀械
      管制條例以及無故持槍、意圖供犯罪之用而持有軍用子彈
      、殺人未遂之前科，有台灣高等法院被告前案紀錄表在卷
      可考，衡情陳英哲對於槍械之性能、種類等等應頗有了解
      ，其買受俗稱沙漠之鷹以及俗稱金牛星之90手槍，進而欲
      追加槍枝數量，顯然之前其所購得之槍械性能應屬良好，
      其因而願意加購4 支，且該未扣案2 支槍枝買價達4 、50
      萬元，足證該2 支未扣案槍枝確係性能良好並具殺傷力之
      制式槍枝，應可認定。按被告之自白固不得作為認定犯罪
      之唯一證據，而須以補強證據證明其確與事實相符，然所
      謂之補強證據，並非以證明犯罪構成要件之全部事實為必
      要，倘其得以佐證自白之犯罪非屬虛構，能予保障所自白
      事實之真實性，即已充分。又得據以佐證者，雖非直接可
      以推斷該被告之實施犯罪，但以此項證據與被告之自白為
      綜合判斷，若足以認定犯罪事實者，仍不得謂其非屬補強
      證據。查上訴人丙○○於警訊、偵查、原審初訊中已迭次
      自白販槍情形如前述，且丙○○及共同被告乙○○、郝高
      貴均陳稱未扣案已售出之槍枝是制式90手槍等語綦詳，此
      部分之自白與扣案之其餘手槍之種類、數量、及鑑驗情形
      相互補強結果，自堪認上訴人丙○○之供述係出於自由意
      志且確與事實相符，且與經驗法則及論理法則均無違誤，
      該兩支手槍雖未扣案，然與經扣案由丙○○私運入台之其
      餘槍械均屬同一次走私入台之槍械，黑市價格達4 、50萬
      元，且與走私其他手槍進口部分，具有實質上一罪關係，
      並為公訴人一併起訴之範圍，況附表編號30之捷克廠製制
      式半自動槍枝因扳機無法釋放撞針之例外原因而不具殺傷
      力，然其餘丙○○私運進口之槍械並無相同之故障原因，
      又陳英哲持有之槍枝亦非上開捷克廠製之同型式槍枝，故
      不能謂附表編號30之槍枝之故障情形亦可能會發生於陳英
      哲所購得之槍枝上，遽而認為陳英哲購得之槍枝之結構恐
      有不完整性或殺傷力恐有不足而為上訴人丙○○有利之認
      定。
（四）上訴人丙○○雖於法院審理中翻異前詞，辯稱：係因積欠
      綽號「強生」之人賭債，受脅迫才替「強生」運輸附表所
      示之槍械、子彈來台云云，並舉證人許迺欣、劉文彬、甲○○、朱浚德為證。然查證人許迺欣於原審審理時係證稱
      ：曾於1 、2 年前在菲律賓馬尼拉遇到丙○○，丙○○說
      輸了10幾萬美元，並說向「強生」借了10萬美元云云（見
      原審卷(三)第1070至1072頁）；證人劉文彬於原審審理時雖
      證稱：92年3 、4 月間，丙○○跟我說他有欠「強生」的
      錢，「文德仔」向他逼債，要我去請「文德仔」讓他慢慢
      還云云（見原審卷(三)第1067至1069頁）；證人甲○○於本
      院前審審理時亦證稱：我有聽被告丙○○說過有積欠「強
      生」錢，且我有替被告丙○○拿錢到菲律賓還錢給「強生
      」，又曾經有人到公司向被告丙○○討債，討債的人很兇
      ，可能是欠「強生」錢的問題等語（見本院上訴審卷(二)第
      216 、217 頁）；甲○○於本院前審審理中亦證稱：「（
      91年、92年你有無與被告去菲律賓賭博？）有，我看到被
      告輸錢比較多。」，「（有無積欠強生賭債？你如何知道
      ？）有。因為我們在一起所以我知道，當時丙○○輸了很
      多錢，他向強生調錢。」，「（你的意思丙○○手上的錢
      輸光，所以向強生調錢賭博？）是。」，「（就你知道強
      生有無向被告要債？時間是在什麼時候？）有，時間很久
      ，大概是在案發前後不久。」，「（你們運輸扣案槍枝被
      告有無跟你說要抵債？）被告欠很多錢，被告有跟我說強
      生他們逼債很急，有要幫他們運一些東西，就我所瞭解就
      是這樣。」，「（你所指槍彈是運輸回來要槍彈抵債或是
      運送工錢抵債？）貨物是強生的，應該運回來東西交給他
      們作為抵賭債。」（見本院更三審96年12月27日審判筆錄
      ）；證人朱浚德於本院前審審理時證稱：不知道強生有無
      叫丙○○私運槍械到台灣，有聽到莊馥全說過有一鄭姓船
      東欠強生錢，好像說要他們運送一批貨到台灣，不知道是
      什麼貨，我不認識鄭姓船東等語（見本院上更(二)卷二第7
      頁），然證人許迺欣、劉文彬、朱浚德所述關於被告丙○○積欠「強生」賭債一節，均係自上訴人丙○○處所聽聞
      ，並非其等親身體驗或於事情發生時有在場共聞共見，就
      此部分之陳述要屬傳聞證據。又苟上訴人丙○○受脅迫，
      何以回台後不即時報案；再者扣案之槍彈若係「強生」所
      有，非上訴人丙○○自行走私入境，供販賣之用，上訴人
      丙○○於運送回國後，又何以不即時交付「強生」之人，
      而要將槍枝帶到其公司？且將槍枝交給共同被告乙○○？
      更何況上訴人丙○○於警詢中已就其如何自91年7 月初起
      ，至92年6 月初止，陸續在菲律賓委託「強生」之人向當
      地人收購槍枝，慢慢收集起來藏放在其承租之倉庫內，如
      何以自己之意思運送回國等情供述綦詳，均未表示有何受
      脅迫之情節，是上訴人丙○○上開辯解，顯與常情不符，
      要屬事後卸責之詞，難以採信。
（五）證人即共同被告甲○○雖稱：只有替丙○○保管走私入境
      之槍彈，但未參與包裝槍械走私、販賣槍械之犯行云云，
      上訴人丙○○亦配合甲○○之供述，於原審審理時證稱：
      甲○○只是保管槍枝云云。惟查證人甲○○有前往菲律賓
      馬尼拉作包裝槍枝夾藏之工作，以供走私槍彈入境後供販
      賣之用等情，業據上訴人丙○○、共同被告甲○○2 人於
      警時供述綦詳，且有上訴人丙○○及甲○○之入出境查詢
      結果附卷可稽（見偵查卷第243 至24 4頁）。又觀卷附入
      出境查詢結果所載，甲○○91年4 月12日、7 月6 日、9
      月1 日、12月8 日、92年6 月8 日均有搭乘華航班機號碼
      CI637 出境；以及91年4 月25日、7 月14日、9 月16日、
      12月14日、92年6 月22日均有搭乘華航班機號碼CI638 入
      境之紀錄。而其中CI637 係指華航高雄上午飛往馬尼拉，
      而CI638 係指華航下午飛回高雄之班機。上訴人丙○○亦
      有多次入出菲律賓馬尼拉之紀錄，其中91年4 月16日、7
      月6 日、9 月8 日、11月10日均有搭乘華航班機號碼CI63
      7 出境菲律賓；91年4 月25日、7 月8 日、8 月23日、9
      月14日、10月22日、11月12日、12月17日、92年2 月25日
      、6 月12日均有搭乘華航班機號碼CI638 由馬尼拉入境台
      灣、5 月10日搭乘華信航空AE 821號班機出境香港、轉赴
      馬尼拉後，6 月12日搭乘華航班機CI638 號由馬尼拉入境
      台灣，7 月12日搭乘復興航空GE363 號班機由高雄出境澳
      門，7 月15日搭乘GE-362號班機由澳門入境台灣。GE362
      、363 指復興航空高雄飛往澳門及澳門飛往高雄，AE-821
      指華信航空高雄飛往香港之班機，此有本院前審向中華航
      空、復興航空、華信航空公司機場服務站洽詢之公務電話
      查訊紀錄在卷可憑（見本院更一審卷三第42 -45頁），此
      核與上訴人丙○○於警詢所稱: 「92年6 月我打行動電話
      給甲○○，叫他前往菲律賓... 我剛好7 月12日要出境至
      澳門，我交代甲○○屆時至大德冷凍廠處理運回之漁貨品
      ，我於7 月15日由澳門回台... 」等情節相符，而甲○○
      確實有於92年6 月8 日由高雄出境菲律賓，以及丙○○有
      於7 月12日、15日入出境澳門之過程相符，堪認丙○○警
      詢之供述為真實。足見上訴人丙○○對走私槍械案係居主
      導之地位，甲○○亦共同參與其事；又本案雖無證據可以
      證明丙○○起意走私槍械而至菲律賓收購槍械之自始甲○○即有知悉或參予，但甲○○於警詢自承整個走私計畫由
      91年6 月間開始，……由丙○○告知夾藏槍械入台，事成
      代價100 萬元等語，已如前述，甲○○到菲律賓從事夾藏
      槍械、於槍械入台後又加以收受、整理分擔部份犯行，足
      見甲○○具有共同之犯意聯絡，並分擔犯罪行為之實行。
      其次，共同被告甲○○係因與上訴人丙○○共同前往大德
      冷凍廠搬運藏放在該處之槍彈時，為警查獲一節，業據證
      人即警員吳建成於原審證述綦詳（見原審卷(二)第471 頁）
      ，若甲○○只是單純受上訴人丙○○之請託，代為在其租
      處保管槍彈，為何要與上訴人丙○○一起去冷凍廠搬運槍
      彈？再甲○○於本件事成後可獲得100 萬元酬勞一節，業
      據上訴人丙○○、甲○○於警訊時供陳明確（警卷第3 頁
      、6 頁），雖上訴人丙○○稱係100 萬至200 萬元，與甲○○供述100 萬元不符，惟此乃構成要件事實以外之事實
      ，2 人供述雖有部分不符，仍無礙於本件犯罪之成立，且
      因其2 人之陳述不同，爰採最有利於甲○○之100 萬元酬
      勞之供述，據以認定其所受之利得，則共同被告甲○○若
      僅僅只是保管槍彈，上訴人丙○○焉須以高代價酬庸甲○○？綜上所述，共同被告甲○○事後改稱僅負責保管槍械
      ，不足採信。
（六）上訴人丙○○於原審及本院前審調查審理時翻異前詞，辯
      稱：槍枝係其借給乙○○、乙○○再借給共同被告郝高貴
      ，及陳英哲係因要簽賭六合彩才交付金錢給共同被告郝高
      貴，郝高貴、乙○○均係要清償欠款，才將現金交付給乙○○、丙○○云云。然查上訴人丙○○、共同被告乙○○
      與郝高貴於隔離訊問時之警詢中就上開買賣槍枝之犯行，
      業已供述甚詳，且互核相符，已如前述，渠等係於原審解
      除禁止接見通信後，始於一致供稱：未買賣槍枝，僅係借
      用觀賞或查獲之現金係為簽注六合彩或還債，非買賣槍枝
      所用云云，應係渠等勾串之詞，實難採信。故共同被告陳
      英哲陳稱警方故意隱匿簽注單云云，亦係勾串之詞，自不
      足採。
（七）查槍枝係屬政府管制物品，未經許可不得持有，此為眾所
      周知之事實；而政府亦常常在報章雜誌中宣導持有槍枝要
      被判刑，且其刑度相當重，上訴人丙○○有智識能力，應
      無不知之理。上訴人丙○○既知上情，豈有將槍枝帶到辦
      公室後，隨意放置，讓乙○○得以看到？縱乙○○已看到
      ，上訴人丙○○也無需將槍枝讓乙○○帶出公司而增加槍
      枝被查獲之風險。乙○○復稱：我係要將槍借出去給在看
      槍械雜誌之朋友觀看云云，然上訴人丙○○與郝高貴互不
      相識，此業據上訴人丙○○供陳在卷，上訴人丙○○豈有
      可能再答應「出借」槍枝給其不認識之陌生人觀賞而提高
      自己遭治安單位查獲之風險？又乙○○既是向他人「借」
      槍觀覽，應會小心仔細保管以免被發覺，然乙○○竟係放
      在其駕駛座旁之座位下，致郝高貴一上車就得以發覺，若
      乙○○於路途中即遭警攔查臨檢，乙○○豈非毫無掩飾之
      可能？又上訴人丙○○、共同被告乙○○、郝高貴復稱於
      借槍時均未約定返還期日，然扣案之槍械均係極有價值之
      物，且在外多一天，曝光被查獲之機率就多很多，上訴人
      丙○○與共同被告乙○○、郝高貴等人間，若僅是單純借
      槍枝，無利可圖，衡情不可能同意對方毫無期限之觀賞。
      是上訴人丙○○辯稱乙○○、郝高貴只是借槍觀賞云云，
      核與常情不合，難以採信。又上訴人丙○○雖又辯稱：拿
      出去的槍械中已有2 支返還給我云云。惟查上訴人丙○○
      係一次交付4 支槍械給共同被告乙○○觀看，則乙○○為
      何不同時還槍？上訴人丙○○之選任辯護人於原審提出之
      準備書狀中復謂：「乙○○說要借回去看看，被告丙○○
      遂拿4 枝槍給乙○○，嗣被告丙○○心覺不妥，急忙連絡
      乙○○送回槍枝，乙○○遂送回2 枝槍枝」等語（見原審
      卷(一)第127 頁），上訴人丙○○若因覺得不妥，而通知共
      同被告乙○○將槍枝送回，理應係要求4 支都要送回來，
      共同被告乙○○為何只交還2 支槍？若因該2 支槍已交付
      共同被告郝高貴，乙○○亦應負責向共同被告郝高貴追槍
      回來，然乙○○亦從未通知郝高貴還槍，郝高貴被查獲時
      會攜帶槍枝，係因為乙○○打電話給伊時沒有說要做什麼
      ，郝高貴以為要拿槍，才帶槍去找乙○○，此業據共同被
      告郝高貴供陳在卷（見原審卷(一)第354 頁），可見上訴人
      丙○○稱；已還2 支槍云云，均屬避重就輕之詞，不足採
      信。
（八）共同被告甲○○於本院前審審理時雖附和上訴人丙○○之
      陳述而證稱；於案發前的下午，被告丙○○載我去冷凍庫
      時，在車上有告訴我已拿2 支槍回去放云云（見本院上訴
      審卷(二)第213 、215 頁）；然上訴人丙○○及共同被告甲○○於警詢均一致陳稱：丙○○已拿走4 支等語，渠2 人
      從未提及有2 支槍已放回去；又上訴人丙○○若有拿2 支
      槍回去放，且上訴人丙○○係在查獲前告訴共同被告甲○○，上訴人丙○○、甲○○為警查獲時應該記憶深刻，其
      於警詢時即可就此部分詳加說明，然上訴人丙○○、共同
      被告甲○○於警詢中回答警員詢問：你陳述本次共計走私
      上岸有72支各式槍械，但為何警方僅查獲68枝之問題時，
      上訴人丙○○答稱：「因為我告訴乙○○我已將槍彈走私
      入境，‥，我則聯絡甲○○並到他租住處取出2 支制式點
      25口徑手槍，2 支制式90口徑手槍等共4 支手槍回到公司
      與乙○○交易，‥所以走私入境之長短槍總數是72支沒有
      錯」等語（見警卷第2 頁反面、3 頁）、共同被告甲○○
      亦答稱：「……7 月19日早上10點多丙○○打我行動電話
      給我講說要出四用東西（指槍枝），……所以警方才會僅
      查到68枝」等語（見警卷第2-2 頁），上訴人丙○○、甲○○均未提及丙○○有拿2 支槍械回去，可見甲○○事後
      證稱丙○○有拿2 支回去云云，係迴護之詞及逃避或減輕
      己身刑責之詞，不足採信。
（九）證人共同被告甲○○於警詢中雖陳稱：在我租住處查獲解
      凍經扣案之槍枝為28支等語，然甲○○於原審審理時即證
      稱：「之前不知，是警方查獲帶去的時候，警察才算給我
      聽是28支」等語（見原審卷(二)第742 頁），於本院審理時
      亦證稱；「當時我不知道查獲槍枝幾支，是警察告訴我查
      獲28支，因印象中被告丙○○有拿4 支出去，所以我說總
      共32支槍枝」（見本院上訴審卷(二)第213 、215 頁），堪
      認共同被告甲○○於警詢時係因警方告知在其住處共查獲
      28 支 手槍，而因丙○○於查獲當日早上有取走4 支，共
      同被告甲○○始供稱解凍之槍枝為32支等語，然查本件在
      其住處查獲之槍枝應為31支，此業據本院前審勘驗錄影帶
      屬實，並製有勘驗筆錄在卷可按（見本院上訴審卷(一)第23
      0 、231 頁），而高雄市政府警察局經原審指示承辦人員
      勘驗錄影帶結果，亦覆稱：經從甲○○住處蒐證錄影帶中
      觀看清點計有槍枝31枝等語，此有該局93年5 月5 日高市
      警刑偵十二字第0930027503號函在卷可參（見原審卷(二)第
      539 頁），可證共同被告甲○○於警詢中供稱在其住處查
      獲之槍枝共28支一節與事實並不相符，應認於共同被告甲○○住處查扣之槍枝為31支。
（十）證人乙○○向丙○○取得俗稱金牛星、沙漠之鷹之制式90
      手槍之價格以及郝高貴轉賣陳英哲之價格究係多少，上訴
      人丙○○、共同被告乙○○、郝高貴供述稍有出入，說明
      如下：
  １、證人乙○○於警詢時固稱：「我於92年7 月19日11時許在
      丙○○的公司向丙○○購買4 支制式手槍，『制式點25口
      徑手槍每支以15萬元購得，制式90口徑手槍每支以25萬元
      購得』」、「……郝高貴原本欠我1 百萬元，後來郝高貴
      就還我46萬元，我就拿這筆錢中的46萬元向丙○○購買4
      支（2 支90口徑手槍，另2 支點25口徑制式手槍），我再
      將4 支手槍交給郝高貴去給別人觀看，如果別人有看了中
      意以後再賣出，原本於92年7 月18日告訴我每支制式90手
      槍的價格均為20萬元，隔日（19日）丙○○約我去他公司
      『每支漲價為25萬元至26萬元』，離開丙○○的公司以後
      ，我以電話通知郝高貴說我身上有4 支槍要交給他看，但
      看的當時我就跟郝高貴說，丙○○每支槍枝的價格提升至
      25 萬 元至26萬元間」（警卷第10頁反面）云云。然查丙○○於警詢時已陳稱: 「……18日我叫乙○○至我公司，
      面談後『敲定』，19日10時30分在我公司交易，由乙○○
      帶40萬元，……90手槍我以每支20萬元賣給乙○○，點25
      手槍我叫乙○○去詢問行情再將價錢補給我」（警詢1-4
      頁），丙○○係供稱與陳志胤敲定90手槍每支20萬元，乙○○交付40萬元而取走2 支90手槍，至於點25手槍係丙○○交給乙○○請其代為打探行情，並非已經出售給陳志胤
      所找尋到之買主；與上開乙○○之警詢供述固有差異，然
      乙○○所稱: 原本於92年7 月18日告訴我每支制式90手槍
      的價格均為『20萬元』，此供述與丙○○所稱之價格制式
      90手槍每支20萬元此點相符，堪認丙○○與陳志胤最初之
      合意係敲定『制式90手槍每支20萬元』。故丙○○上開警
      詢所稱:19 日10時30分在我公司交易，由乙○○帶40萬元
      ，90手槍我以每支20萬元賣給乙○○，點25手槍我叫乙○○去詢問行情再將價錢補給我等語，應屬實情。堪認乙○○最初係以40萬元之價格，而向丙○○拿取90手槍2 支交
      付郝高貴。至於乙○○所稱: 隔日（19日）丙○○約我去
      他公司『每支漲價為25萬元至26萬元』間，應係指丙○○
      主觀希望以後90手槍每支25萬元至26萬元間之售價。亦即
      丙○○之真意係希望嗣後乙○○告知買主每支90手槍售價
      為25萬元至26萬元之意思。
  ２、又上開2 支未扣案之制式90手槍既已經約定每支售價20萬
      元，丙○○已經取得40萬元，而由乙○○轉交該槍枝給買
      主郝高貴，郝高貴再轉賣陳英哲26萬元，其間乙○○、郝
      高貴均賺得差價每支手槍3 萬元，堪認交易已經完成，丙○○、乙○○雖均曾陳稱92年7 月19日交付之4 支槍枝係
      樣品云云，但丙○○最初既已與乙○○敲定制式90手槍每
      支售價20萬元，而郝高貴亦自行準備販賣槍械之本錢（指
      前述向小胖借貸60萬元），且交付46萬元給乙○○以符合
      賣方須以現金購買之條件，乙○○並已將其中之40萬元交
      予丙○○收受，而丙○○並將該槍枝交予乙○○，足見丙○○已出售該槍枝予乙○○所尋得之買主，完成收取價金
      、交付標的之買賣行為; 而郝高貴亦將該槍枝轉售陳英哲
      賺取差價，足認與乙○○有販賣槍枝犯意聯絡之丙○○（
      賣主）與郝高貴（買主）之間; 以及郝高貴（賣主）與陳
      英哲（買主）彼此間，就手槍買賣交易已達成合致，就其
      買賣磋商之進度觀之，並非尚停留在議價階段而已，而係
      已經完成買賣槍枝之交易，應無疑問。
  ３、又乙○○與郝高貴雖均為槍械仲介商，乙○○擔任丙○○
      銷售槍械之管道，丙○○決定槍彈價格後並由乙○○負責
      找尋買主，則乙○○與丙○○（包含甲○○）之間，應有
      販賣槍彈之意思聯絡; 又乙○○所尋得之買主（指郝高貴
      ），不論該買主買受該槍彈之目的係自行持有或意圖轉售
      ，其與乙○○應係買方與賣方之關係，而非立於共同販槍
      之正犯關係; 而郝高貴自行準備買槍價金，購買後並自行
      決定槍枝之售價而出售給陳英哲，郝高貴與乙○○就販賣
      槍械應非立於共同正犯之關係。郝高貴於警詢雖稱: 「槍
      是胤志叫我替他販售的，92年7 月16日胤志約我見面跟我
      說槍要進來了，叫我找買主」等語（警卷13頁），然同日
      警詢郝高貴亦坦承有準備60萬元作為販槍之本錢，顯係自
      己出資購買槍械加以轉賣，其利害關係與乙○○並不相同
      ，應非與乙○○有販賣槍械之共同犯意及合同行為，本院
      乃不認定郝高貴與乙○○屬於販賣槍械之共同正犯關係。
  ４、至於92年7 月19日陳英哲以104 萬元之價格向郝高貴訂購
      制式90手槍4 支，郝高貴於同日下午4 時許，在高雄市鼓
      山渡船口，向陳英哲收取104 萬元，2 人就買賣之價金（
      104 萬元）、標的（同陳英哲前所購買型式之制式90手槍
      附子彈）已達成合意，郝高貴並先向陳英哲收取價金，固
      然當時郝高貴尚未向前手取得陳英哲所欲購買之槍枝類型
      之所有權，然無礙於雙方買賣契約之達成協議，郝高貴未
      能交付槍枝給陳英哲便遭查獲，此部分販賣槍彈犯行應屬
      未遂。至於郝高貴認為購買多量槍械應有更大之議價空間
      ，而要求以156 萬元之價金換得8 支制式90槍枝，雖乙○○收取共同被告郝高貴所交付之156 萬元，擬以其中150
      萬元向上訴人丙○○洽商出售8 支90手槍（乙○○擬從中
      暗扣6 萬元），尚在洽商中，已如前所述，乙○○係替丙○○找尋買主而非真正擁有貨源之人，其並無權代替丙○○決定槍彈之價格，故其雖向郝高貴收取156 萬元，然只
      是為符合丙○○要求現金交易之條件而已，不表示雙方就
      標的與價金已經達成合意，且本件係乙○○聯絡丙○○欲
      前往商談；丙○○接獲電話後，前往取槍即遭查獲，本件
      固無證據證明乙○○有向丙○○表示買主希望150 萬元買
      得8 支制式90槍械並經丙○○之同意而達成買賣之意思表
      示合意。且當時共同被告甲○○住處尚有槍枝32支，已經
      解凍上油保養完畢待售，苟上訴人丙○○已同意以150 萬
      元出售8 支90手槍，亦無須前往「大德冷凍廠」倉庫取槍
      ，自難以上訴人丙○○於前往冷凍廠倉庫取槍時為警查獲
      ，遽認上訴人丙○○已同意以150 萬元出售8 支90手槍。
      況警方在上訴人丙○○取槍查獲時，將車上以及大德冷凍
      廠、甲○○租屋處所扣得之槍械一併混合計算數量（見高
      雄市政府警察局刑事警察大隊搜索筆錄，偵卷47-50 頁）
      ，以致於無法得知當時丙○○放於車上而遭查扣之槍械數
      量是否是8 支，以間接證明丙○○對於以150 萬元改成購
      買8 支槍械，相當於1 支槍械價格18萬餘元是否已經同意
      ，故仍應認為對於郝高貴出價156 萬元購買8 支制式90手
      槍，由乙○○代為轉達，而乙○○以買方出價150 萬元購
      買8 支制式90手槍，與貨主丙○○雖尚處於議價階段。但
      本件共同被告郝高貴既已出價向與丙○○共同販賣槍彈之
      乙○○表示購買，乙○○並已事先收取該價款，並連絡丙○○前往洽商買賣事宜，此時雖尚未達成買賣8 支90手槍
      之價金交易合致，但共同被告郝高貴既已交付金錢，縱上
      訴人丙○○未答應該價格，雙方就價金經折衝之結果或有
      變動而與郝高貴或丙○○之期待不符，但郝高貴向丙○○
      買受該槍彈之原意並未變更，乙○○及丙○○答應出貨之
      初意亦不致更改，應認此部分買賣槍枝雙方已達成共識，
      雖就價金仍在議價階段，但仍應認為已達於著手於槍枝之
      買賣行為而未果，此階段應屬販賣槍械未遂。
（十一）上訴人丙○○之選任辯護人復為其辯稱：被告丙○○於
        檢察官偵查中、及原審審理中，均自白犯罪，供述全部
        槍砲、彈藥之來源及去向，因而查獲全部槍砲、彈藥，
        防止重大危害治安事件之發生，應依槍砲彈藥刀械管制
        條例第18條第4 項之規定減輕其刑等語；惟按槍砲彈藥
        刀械管制條例第18條第1 項係規定自首之情形，並依其
        是否已將槍械、彈藥移轉他人持有，而分別規定：未經
        移轉持有者，應報繳其持有之全部槍械、彈藥；已移轉
        持有者，應據實供述全部槍械、彈藥之來源或去向，並
        因而查獲，始能減免其刑。第4 項係規定自白之情形，
        必須於偵查或審判中自白，並供述全部槍械、彈藥之來
        源及去向，因而查獲或因而防止重大危害治安事件之發
        生者，始能減免其刑。第4 項既謂「並」供述全部槍砲
        、彈藥、刀械之來源「及」「去向」，自係指已將槍械
        、彈藥移轉與他人持有之情形而言，不包括仍為自己持
        有之情形在內，此觀同條第1 項後段係指已移轉他人持
        有之情形始有「去向」可明。再按犯本條例之罪，於偵
        查或審判中自白，並供述全部槍砲、彈藥、刀械之來源
        及去向，因而查獲或因而防止重大危害治安事件之發生
        者，減輕或免除其刑，槍砲彈藥刀械管制條例第18條第
        4 項前段固定有明文。惟所謂查獲，係指依其自白，查
        獲槍砲、彈藥、刀械之來源及去向而言，不包括自己持
        有被查獲之情形在內。（最高法院92年度台上字第5524
        號判決可資參照）。本件上訴人丙○○雖於偵查中自白
        ，然所查獲者為被告丙○○自己持有之情形，亦無因而
        防止重大危害治安事件之發生。又破獲本案係警方依監
        聽在「大德冷凍廠」查獲上訴人丙○○及甲○○，並在
        「大德冷凍廠」等候共同被告乙○○前來予以逮捕，再
        依監聽前往鹽埕區阿英便當店逮捕共同被告郝高貴，並
        循線逮捕陳英哲，並起出上述槍彈，證人即警員吳建成
        於原審時證述明確，並非上訴人丙○○偵審中自白全部
        槍械、彈藥之來源及去向，因而查獲或因而防止重大危
        害治安事件之發生，揆諸前開說明，尚難依槍砲彈藥刀
        械管制條例第18條第4 項之規定減輕其刑。
（十二）至於起訴書犯罪事實欄雖記載：被告丙○○向菲律賓海
        關填報漁獲出口至中國大陸深圳港云云，似指上訴人丙○○有於中華民國領域外之菲律賓虛偽填載出口相關單
        據; 但查，我國刑法採屬地主義原則，公訴人又無指出
        被告究係行使何種虛偽文書，有無刑法第5 條國外犯罪
        例外適用我國刑法論處之情形，全卷又無任何丙○○向
        菲律賓海關虛偽填報漁獲出口之相關文書證據，又未見
        公訴人加以舉證或調查，此部份應非公訴人起訴範圍，
        併予說明。
    綜上所述，因上訴人丙○○於警詢、偵查及原審初訊時自白
    走私前述槍枝進口販賣等語不諱，並經證人甲○○、乙○○
    於警訊中陳述屬實，已如前述，並有查獲之大批槍枝扣案可
    資佐證，足見上訴人丙○○確有走私槍枝進口販賣之行為，
    事證明確，其所辯顯係卸責之詞，不足採信，其犯行已堪認
    定。
二、按自大陸地區私運物品進入台灣地區或自台灣地區私運物品
    前往大陸地區，以私運物品進口、出口論，適用本條例規定
    處斷，懲治走私條例第12條定有明文。查本件走私入境之槍
    砲（含彈匣）、彈藥，分屬槍砲彈藥刀械管制條例第4 條第
    1 項第1 款、第2 款及第2 項所稱之槍砲、彈藥；又槍械、
    子彈、炸藥（包括零件、附件）係行政院依懲治走私條例公
    告管制物品項目及其數額甲項第1 款之管制進出口物品。「
    彈匣」係內政部86年11月24日以台86內警字第8670683 號公
    告，為各類槍枝之主要組成零件。又刑法上所謂運送，係指
    載運輸送而言，又私運管制物品進出口罪之所謂進出口，係
    指出入國界而言。次按，未經許可販賣槍砲、子彈及槍砲之
    主要組成零件罪，祇須未經許可以販賣為目的，購入槍砲、
    子彈及槍砲之主要組成零件，有一於此，其犯罪即屬完成，
    不以販入之後復行賣出為要件。核上訴人丙○○意圖販賣營
    利，而販入如附表所示之槍砲（含彈匣）、彈藥之行為，係
    犯槍砲彈藥刀械管制條例第7 條第1 項之販賣手槍罪、同條
    例第12條第1 項之販賣子彈罪。（丙○○嗣後與乙○○第1
    次賣出2 支90手槍予郝高貴部分，與前開意圖販賣而販入槍
    械部分僅論以1 次販賣行為），彈匣因係手槍之一部，僅直
    接論以販賣手槍罪即可，毋庸論以販賣槍枝之主要組成零件
    罪。又上訴人丙○○未經許可，運輸如附表所示之槍砲（含
    彈匣）、彈藥、93衝鋒槍槍托（為管制物品項目及其數額甲
    項管制進出口物品一所規定之兵器附件），由菲律賓轉運中
    國大陸繼而私運入台之行為，則係犯槍砲彈藥刀械管制條例
    第7 條第1 項之運輸手槍罪、同條例第12條第1 項之運輸子
    彈罪，及懲治走私條例第2 條第1 項私運管制物品進口逾公
    告數額罪。上訴人丙○○雖有轉運槍械至中國大陸深圳港再
    行運送入台，仍屬一個接續不斷之運送行為，僅論以一個運
    輸行為。又共同被告郝高貴於92年7 月19日，將現款156 萬
    元交給乙○○，並要求以該價款向實際貨主訂購8 支90制式
    槍枝。乙○○擬暗扣6 萬元，以買方以150 萬元欲購買8 支
    90 手 槍向丙○○洽商，並聯絡丙○○欲前往商談買槍事宜
    ；丙○○接獲電話後，於議價階段，雖尚未達成買賣8 支90
    手槍之價金交易合致，但郝高貴既已交付金錢，縱丙○○未
    答應該價格，雙方就價金經折衝之結果或有變動而與郝高貴
    或丙○○之期待不符，但郝高貴向丙○○買受該槍彈之原意
    並未變更，乙○○及丙○○答應出貨之初意亦不致更改之行
    為，上訴人丙○○此部分所為，係犯槍砲彈藥刀械管制條例
    第7條 第5 項、第1 項之販賣手槍未遂罪、同條例第12條第
    5 項、第1 項之販賣子彈未遂罪。上訴人因販賣、運輸而持
    有槍砲、彈藥等低度行為，為販賣、運輸之高度行為所吸收
    ，以及丙○○於走私槍彈進口後，運送、藏匿走私物品之行
    為，為先前之私運管制物品行為之當然結果，均不另論罪。
    上訴人丙○○與共同被告甲○○間就前開走私、運輸、販賣
    犯行，上訴人丙○○、共同被告甲○○、乙○○間就販賣槍
    彈予郝高貴部分，分別有共同犯意之聯絡，其後並為行為之
    分擔，均應各論以共同正犯。上訴人丙○○前後數次販賣手
    槍、子彈行為（1 次既遂，1 次未遂），時間緊接，所犯基
    本犯罪構成要件相同，顯係各基於概括之犯意反覆為之，應
    依修正前刑法連續犯之規定從其較重之販賣手槍、子彈既遂
    罪各論以1 罪。上訴人丙○○意圖販賣於91年6 月間及92年
    6 月間，委託綽號「強生」之不詳姓名男子，在菲國馬尼市
    收購販入制式手槍、子彈，此部分涉犯槍砲彈藥刀械管制條
    例第7 條第1 項之販賣手槍及同條例第12條第1 項之販賣子
    彈等罪部分雖未據起訴，惟此部分與起訴部分因有連續犯裁
    判上一罪關係，亦為起訴效力所及，本院自得一併審究。上
    訴人丙○○以一販賣行為同時觸犯販賣手槍、販賣子彈罪；
    以及以一運輸行為同時觸犯運輸手槍、運輸子彈罪及私運管
    制物品進口逾公告數額罪，皆為想像競合犯，均應依刑法第
    55 條 前段規定，分別從一重以販賣手槍罪及運輸手槍罪論
    處。上訴人丙○○所犯上開販賣、運輸手槍罪間，因其運輸
    之目的既在販賣，則販賣之情節自較運輸為重，且此2 罪間
    有修正前方法與目的之牽連犯關係，自應從情節較重之販賣
    手槍罪處斷。公訴人雖起訴丙○○、違反槍砲彈藥刀械管制
    條例第7 條第1 項之運輸槍枝罪、第12條第1 項之運輸子彈
    罪，然對上訴人丙○○仍有犯同條項之販賣槍枝、子彈罪未
    加以說明，此部分之事實業據公訴檢察官補充論告，應屬正
    確。又上訴人丙○○利用不知情之鍾順正所經營之漁業公司
    漁船船員、不知情之菲律賓馬尼拉船員及不詳之貨運碼頭從
    業人員走私槍彈入台，為間接正犯。
三、按刑法於94年2 月2 日修正公布，95年7 月1 日施行後，有
    關新舊法之比較時應就罪刑有關之共犯、未遂犯、想像競合
    犯、牽連犯、連續犯、結合犯，以及累犯加重、自首減輕暨
    其他法定加減原因（如身分加減）與加減例等一切情形，綜
    其全部罪刑之結果而為比較，先予說明。又刑法於94年2 月
    2 日修正公布，95年7 月1 日施行；其中刑法第55條後段關
    於牽連犯之規定及第56條關於連續犯之規定均已經刪除，惟
    依修正後刑法第2 條第1 項前段規定：「行為後法律有變更
    者，適用行為時之法律。」而本件如適用修正前牽連犯及連
    續犯規定，上訴人丙○○先後數次販賣行為，係連續犯從一
    重處斷；另販賣、運輸槍彈行為依牽連犯，從一重處斷。如
    依修正後規定，則係數罪併罰，可見修正後規定顯然對上訴
    人不利，是本件依前述規定，綜合比較結果，仍應適用有利
    於上訴人之行為時法律，即本件仍有牽連犯及連續犯之適用
    。又法定刑關於併科罰金之規定，修正後刑法第33條第5 款
    規定：「罰金：新臺幣1,000 元以上，以百元計算之。」較
    諸修正前刑法第33條第5 款為「罰金：1 元以上。」之規定
    ，並未較有利於上訴人，依刑法第2 條第1 項前段規定，就
    法定刑關於罰金部分之適用，應依行為時之法律即修正前刑
    法第33條第5 款之規定。又上訴人丙○○行為後，刑法第28
    條關於共犯部分，修正前刑法第28條原規定：「2 人以上共
    同實施犯罪之行為者，皆為正犯」，修正後則為「2 人以上
    共同實行犯罪之行為者，皆為正犯」，將舊法之「實施」修
    正為「實行」。原「實施」之概念，包含陰謀、預備、著手
    及實行等階段之行為，修正後僅共同實行犯罪行為始成立共
    同正犯。是新法共同正犯之範圍已有限縮，排除陰謀犯、預
    備犯之共同正犯。新舊法就共同正犯之範圍既因此而有變動
    ，自屬犯罪後法律有變更，而非僅屬純文字修正，應有新舊
    法比較適用之問題，比較修正前，後之規定，此部分以修正
    後之規定較有利於上訴人丙○○。本件就上開刑法修正前後
    之規定，綜合上開各項比較結果，刑法行為後之法律並未較
    有利於上訴人，依刑法第2 條第1 項前段，應全部適用最有
    利於行為人之行為時刑法之法律。另上訴人丙○○行為後，
    槍砲彈藥刀械管制條例雖於94年1 月26日修正公布部分條文
    ，於同年月28日施行，惟刪除修正條文部分與本件論罪法條
    無涉，故此槍砲彈藥刀械管制條例部分並不生比較新舊法問
    題。
四、原審予以論科，原非無見，惟查：（一）刑法有關連續犯、
    牽連犯之規定，於95年7 月1 日修正施行後，刑法第56條連
    續犯及第55條後段牽連犯之規定已予刪除，第51條第5 款亦
    有修正定其執行刑期之範圍，罰金最低額及易服勞役之標準
    均有變更，原審未及比較適用，已有未合。（二）原審判決
    事實欄認定上訴人丙○○走私之槍枝為：「附表所示之制式
    衝鋒槍、手槍等長短槍枝共計72支」，惟查附表所示之手槍
    僅有70支，且附表編號30之槍枝不具殺傷力，此有前開槍彈
    鑑定書1 份附卷可稽，是上訴人丙○○走私、運送該不具殺
    傷力之槍枝入境，並不構成犯罪，原審雖於理由中敘明，然
    於事實中未予以扣除，逕認定丙○○、走私之槍枝中包含附
    表編號30之槍枝，自有未合。按依本件上訴人丙○○所走私
    之物品，詳如附表所示，以及93衝鋒槍槍托1 個觀之（該衝
    鋒槍槍托1 個確係槍托，此有高雄市政府警察局刑警大隊扣
    押物品目錄表可憑，見警卷第7-7 頁），除衝鋒槍槍托係槍
    枝零件，但並非槍枝主要組成零件，並不構成未經許可運輸
    、持有槍枝主要組成零件犯行（衝鋒槍之槍托並非槍枝主要
    組成零件，有內政部97年5 月16日內授警字第0970870685號
    函可稽，見本院本審即更四審卷二第166 頁，但槍托仍屬兵
    器之附件，此部分仍構成走私罪）外，其餘部分均係完整槍
    枝，以及彈匣，並無其他槍枝之零件，足見上訴人丙○○走
    私、運輸入境之本意係完整之槍枝而無走私、運輸槍砲、彈
    藥之主要組成零件犯意存在，故附表編號30之槍枝，雖係捷
    克CZ廠110 型口徑9mm 之制式半自動手槍，仍具有槍管、槍
    身、槍機、滑套、扳機、彈匣等主要組成零件，但上訴人丙○○既無上開走私主要組成零件之犯意，仍尚難令負未經許
    可運輸、持有槍枝主要組成零件或私運槍械零件進口等犯行
    ，併予敘明。（三）綽號「強生」之真實姓名不詳成年男子
    ，係受上訴人丙○○之委託，在菲律賓馬尼拉為上訴人丙○○收購及藏放槍枝，惟並無任何證據證明「強生」有參與走
    私、運輸槍枝入台、販賣槍彈等行為，原審認上訴人丙○○
    、甲○○與「強生」之成年男子間就上開犯行，有犯意連絡
    及行為分擔，為共同正犯，自有未洽。（四）檢察官起訴書
    之犯罪事實欄內雖載明私運之槍枝為72支，然檢察官之證據
    清單編號六則敘明：以制式槍枝共71支為其證據方法，並敘
    明尚有1 支無法擊發而不具殺傷力，足證檢察官起訴之私運
    槍枝範圍為具殺傷力之槍枝71支，犯罪事實欄內記載72支係
    指進口之數量，從而檢察官就附表一編號30之槍枝並未提起
    公訴。原審認此部分為起訴之範圍，並於理由五內敘明就此
    部分不另為無罪諭知之理由，自有未受請求之事項予以判決
    之不當。（五）附表編號71、72送驗子彈分別於鑑驗時試射
    51顆及19顆，因試射而失其子彈功能，原審仍併予沒收，尚
    有未當。上訴人丙○○上訴意旨否認販賣槍枝，指摘原判決
    不當，雖無理由，惟原判決既有上開可議之處，自應由本院
    將原判決關於上訴人丙○○部分予以撤銷改判。審酌上訴人
    丙○○為牟圖暴利，鋌而走險，無視所進口之槍彈將危害他
    人生命財產安全，且走私槍械、子彈進口數量龐大，該等槍
    彈之殺傷力、破壞力極大，危害社會治安，擾亂社會秩序甚
    鉅等一切情狀，爰仍依原判量處無期徒刑，併科罰金新台幣
    720 萬元，並就罰金部分諭知易服勞役之折算標準。又上訴
    人丙○○係判決無期徒刑，並依刑法第37條第1 項規定，宣
    告禠奪公權終身。按刑法第37條有關禠奪公權之規定於95年
    7 月1 日修正，本件上訴人丙○○有關禠奪公權部份因新舊
    法規定相同，尚不生比較之問題，故應逕行適用新法即修正
    後刑法第37條第1 項之規定諭知，併予說明。又按本件上訴
    人丙○○於犯罪時，刑法第42條第2 項前段規定：「易服勞
    役以1 元以上3 元以下折算1 日」，又上訴人丙○○行為時
    之易服勞役折算標準，業據修正前罰金罰鍰提高標準條例第
    2 條前段規定，就其原定數額提高為100 倍折算1 日，則本
    件被告行為時之易服勞役折算標準，應以銀元300 元折算1
    日，即新台幣900 元折算1 日。惟95年7 月1 日修正公布施
    行之刑法第42條第3 項前段規定：「易服勞役以新台幣1 仟
    元、2 仟元或3 仟元折算1 日。」比較修正前後之易服勞役
    折算標準，原應以修正後之規定，較有利於上訴人，應依刑
    法第2 條第1 項後段規定，適用修正後之刑法第42條第3 項
    前段規定，定其折算標準，惟修正前刑法第42條第3 項原規
    定：罰金總額折算逾6 個月之日數者，以罰金總額與6 個月
    之日數比例折算；而修正後之刑法第42條第3 項但書、第5
    項則規定：但勞役期限不得逾1 年。罰金總額折算逾1 年之
    日數者，以罰金總額與1 年之日數比例折算。比較新舊法則
    以舊法之折算標準，對上訴人丙○○較為有利，是本件上訴
    人丙○○所諭知罰金刑易服勞役之部分，因罰金總額依修正
    後刑法第42條第3 項前段規定以每日3 千元為折算標準，折
    算結果已逾6 個月之日數，此部分應依修正前刑法第42條第
    3 項規定諭知以罰金總額與6 個月之日數比例折算之標準。
    扣案如附表所示槍、彈、彈匣（除編號30號未具殺傷力之手
    槍外）均係違禁物且為丙○○走私進口，均應依刑法第38條
    第1 第1 款規定宣告沒收；又附表編號71、72號子彈，鑑驗
    時分別試射51顆及19顆，因試射而失子彈功能，無庸沒收。
    又上訴人丙○○同時走私入境之93衝鋒槍槍托1 個，雖非槍
    枝主要組成零件，並不構成未經許可運輸、持有槍枝主要組
    成零件，但仍屬管制物品項目及其數額甲項管制進出口物品
    一所規定之其他兵器之附件（此部分係走私行為之一部分）
    ，為上訴人丙○○所有，供犯走私罪所用之物，此部分應依
    刑法第38條第1 項第2 款規定宣告沒收。至未扣案之上訴人
    丙○○所有、供聯絡乙○○販賣槍枝所用之0000000000號行
    動電話（原審誤載為0000000000號）1 支（含SIM 卡，SI M
    卡依電信公司函覆屬申請人所有，無庸繳回）；以及扣案共
    犯乙○○所有、係供乙○○連絡販槍犯罪所用之行動電話2
    支（門號為0000000000號、0000000000號、含SIM 卡），均
    係供犯罪所用之物；又丙○○共同販槍所得40萬元，為上訴
    人丙○○所有，爰依同法第38條第1 項第2 、3 款之規定，
    於上訴人丙○○主文項下沒收。
據上論結，應依刑事訴訟法369 條第1 項前段、第364 條、第29
9 條第1 項前段、懲治走私條例第2 條第1 項、第11條、第12條
，槍砲彈藥刀械管制條例第7 條第1 項、第12條第1 項，刑法第
2 條第1 項前段、但書、第11條、第37條第1 項、第38條第1 項
第1 款、第2 款、第3 款、95年7 月1 日修正前刑法第28條、第
55條、第56條、第42條第3 項，修正前罰金罰鍰提高標準條例第
2 條、現行法規所定貨幣單位折算新臺幣條例第2 條，判決如主
文。
本案經檢察官許美女到庭執行職務。
中    華    民    國    97    年    9     月    17    日
                    刑事第六庭    審判長法  官  王憲義
                                        法  官  邱永貴
                                        法  官  張盛喜
以上正本證明與原本無異。
如不服本判決應於收受本判決後10日內向本院提出上訴書狀，其
未敘述上訴理由者，並得於提起上訴後10日內向本院補提理由書
狀（均須按他造當事人之人數附繕本）「切勿逕送上級法院」。
中    華    民    國    97    年    9     月    17    日
                                        書記官  黃一秋
附錄本件判決論罪科刑法條：
槍砲彈藥刀械管制條例第7條
未經許可，製造、販賣或運輸火砲、肩射武器、機關槍、衝鋒槍
、卡柄槍、自動步槍、普通步槍、馬槍、手槍或各類砲彈、炸彈
、爆裂物者，處死刑、無期徒刑或7 年以上有期徒刑；處徒刑者
，併科新台幣3千 萬元以下罰金。
未經許可，轉讓、出租或出借前項所列槍砲、彈藥者，處無期徒
刑或 5 年以上有期徒刑，併科新台幣 1 千萬元以下罰金。
意圖供自己或他人犯罪之用，而犯前二項之罪者，處死刑或無期
徒刑；處徒刑者，併科新台幣 5 千萬元以下罰金。
未經許可，持有、寄藏或意圖販賣而陳列第 1 項所列槍砲、彈藥
者，處 5 年以上有期徒刑，併科新台幣 1 千萬元以下罰金。
第 1 項至第 3 項之未遂犯罰之。
槍砲彈藥刀械管制條例第12條
未經許可，製造、販賣或運輸子彈者，處 1 年以上 7 年以下有
期徒刑，併科新台幣 500 萬元以下罰金。
未經許可，轉讓、出租或出借子彈者，處 6 月以上 5 年以下有
期徒刑，併科新台幣 300 萬元以下罰金。
意圖供自己或他人犯罪之用，而犯前二項之罪者，處 3 年以上
10 年以下有期徒刑，併科新台幣 700 萬元以下罰金。
未經許可，持有、寄藏或意圖販賣而陳列子彈者，處 5 年以下有
期徒刑，併科新台幣 300 萬元以下罰金。
第 1 項至第 3 項之未遂犯罰之。
附表
 ┌───┬─────────────────────────────────┬──────┬──────┐
 │編號  │扣押槍枝、子彈、彈匣名稱                                          │槍枝管制編號│數量        │
 ├───┼─────────────────────────────────┼──────┼──────┤
 │ １   │以色列IMI 廠UZI 型口徑9mm 之制式手槍，機械性能良好，可擊發同口徑制│0000000000  │壹枝        │
 │      │式子彈，認具殺傷力。                                              │            │            │
 ├───┼─────────────────────────────────┼──────┼──────┤
 │ ２   │美國INTRATEC廠TEC-9 型口徑9mm 之制式半自動手槍，機械性能良好，可擊│0000000000  │壹枝        │
 │      │發同口徑制式子彈，認具殺傷力。                                    │            │            │
 ├───┼─────────────────────────────────┼──────┼──────┤
 │ ３   │以色列IMI 廠製JERICHO941FS型口徑9mm 之制式半自動手槍，機械性能良好│0000000000  │壹枝        │
 │      │，可擊發同口徑制式子彈，認具殺傷力。                              │            │            │
 ├───┼─────────────────────────────────┼──────┼──────┤
 │ ４   │捷克CZ廠75AUTOMATIC 型口徑9mm 之制式半自動手槍，機械性能良好，可擊│0000000000  │壹枝        │
 │      │發同口徑制式子彈，認具殺傷力。                                    │            │            │
 ├───┼─────────────────────────────────┼──────┼──────┤
 │ ５   │捷克CZ廠75AUTOMATIC 型口徑9mm 之制式半自動手槍，機械性能良好，可擊│0000000000  │壹枝        │
 │      │發同口徑制式子彈，認具殺傷力。                                    │            │            │
 ├───┼─────────────────────────────────┼──────┼──────┤
 │ ６   │義大利BERETTA 廠93R 型口徑9mm 之制式手槍，機械性能良好，可擊發同口│0000000000  │壹枝        │
 │      │徑制式子彈，認具殺傷力。                                          │            │            │
 ├───┼─────────────────────────────────┼──────┼──────┤
 │ ７   │義大利TANFOGLIO廠Combat型口徑9mm(9 ×19mm）之制式半自動手槍，機械 │0000000000  │壹枝        │
 │      │性能良好，可擊發同口徑制式子彈，認具殺傷力。                      │            │            │
 ├───┼─────────────────────────────────┼──────┼──────┤
 │ ８   │義大利TANFOGLIO 廠Combat型口徑9mm 之制式半自動手槍，機械性能良好，│0000000000  │壹枝        │
 │      │可擊發同口徑制式子彈，認具殺傷力。                                │            │            │
 ├───┼─────────────────────────────────┼──────┼──────┤
 │ ９   │捷克CZ廠75B 型口徑9mm 之制式半自動手槍，機械性能良好，可擊發同口徑│0000000000  │壹枝        │
 │      │制式子彈，認具殺傷力。                                            │            │            │
 ├───┼─────────────────────────────────┼──────┼──────┤
 │ １０ │以色列IMI 廠製JERICHO941F型口徑9mm 之制式半自動手槍，機械性能良好 │0000000000  │壹枝        │
 │      │，可擊發同口徑制式子彈，認具殺傷力。                              │            │            │
 ├───┼─────────────────────────────────┼──────┼──────┤
 │ １１ │巴西TAURUS廠製PT915 型口徑9mm 之制式半自動手槍，機械性能良好，可擊│0000000000  │壹枝        │
 │      │發同口徑制式子彈，認具殺傷力。                                    │            │            │
 ├───┼─────────────────────────────────┼──────┼──────┤
 │ １２ │以色列IMI 廠製JERICHO941FS型口徑9mm 之制式半自動手槍，機械性能良好│0000000000  │壹枝        │
 │      │，可擊發同口徑制式子彈，認具殺傷力。                              │            │            │
 ├───┼─────────────────────────────────┼──────┼──────┤
 │ １３ │巴西TAURUS廠製PT915 型口徑9mm 之制式半自動手槍，機械性能良好，可擊│0000000000  │壹枝        │
 │      │發同口徑制式子彈，認具殺傷力。                                    │            │            │
 ├───┼─────────────────────────────────┼──────┼──────┤
 │ １４ │以色列IMI 廠製JERICHO941FS型口徑9mm 之制式半自動手槍，機械性能良好│0000000000  │壹枝        │
 │      │，可擊發同口徑制式子彈，認具殺傷力。                              │            │            │
 ├───┼─────────────────────────────────┼──────┼──────┤
 │ １５ │以色列IMI 廠製JERICHO941F型口徑9mm 之制式半自動手槍，機械性能良好 │0000000000  │壹枝        │
 │      │，可擊發同口徑制式子彈，認具殺傷力。                              │            │            │
 ├───┼─────────────────────────────────┼──────┼──────┤
 │ １６ │以色列IMI 廠製JERICHO941FS型口徑9mm 之制式半自動手槍，機械性能良好│0000000000  │壹枝        │
 │      │，可擊發同口徑制式子彈，認具殺傷力。                              │            │            │
 ├───┼─────────────────────────────────┼──────┼──────┤
 │ １７ │捷克CZ廠110 型口徑9mm 之制式半自動手槍，機械性能良好，可擊發同口徑│0000000000  │壹枝        │
 │      │制式子彈，認具殺傷力。                                            │            │            │
 ├───┼─────────────────────────────────┼──────┼──────┤
 │ １８ │以色列IMI 廠製JERICHO941FS型口徑9mm 之制式半自動手槍，機械性能良好│0000000000  │壹枝        │
 │      │，可擊發同口徑制式子彈，認具殺傷力。                              │            │            │
 ├───┼─────────────────────────────────┼──────┼──────┤
 │ １９ │巴西TAURUS廠製PT915 型口徑9mm 之制式半自動手槍，機械性能良好，可擊│0000000000  │壹枝        │
 │      │發同口徑制式子彈，認具殺傷力。                                    │            │            │
 ├───┼─────────────────────────────────┼──────┼──────┤
 │ ２０ │以色列IMI 廠製JERICHO941FB型口徑9mm 之制式半自動手槍，機械性能良好│0000000000  │壹枝        │
 │      │，可擊發同口徑制式子彈，認具殺傷力。                              │            │            │
 ├───┼─────────────────────────────────┼──────┼──────┤
 │ ２１ │巴西TAURUS廠製PT915 型口徑9mm 之制式半自動手槍，機械性能良好，可擊│0000000000  │壹枝        │
 │      │發同口徑制式子彈，認具殺傷力。                                    │            │            │
 ├───┼─────────────────────────────────┼──────┼──────┤
 │ ２２ │以色列IMI 廠製JERICHO941FB型口徑9mm 之制式半自動手槍，機械性能良好│0000000000  │壹枝        │
 │      │，可擊發同口徑制式子彈，認具殺傷力。                              │            │            │
 ├───┼─────────────────────────────────┼──────┼──────┤
 │ ２３ │以色列IMI 廠製JERICHO941F型口徑9mm 之制式半自動手槍，機械性能良好 │0000000000  │壹枝        │
 │      │，可擊發同口徑制式子彈，認具殺傷力。                              │            │            │
 ├───┼─────────────────────────────────┼──────┼──────┤
 │ ２４ │以色列IMI 廠製JERICHO941FS型口徑9mm 之制式半自動手槍，機械性能良好│0000000000  │壹枝        │
 │      │，可擊發同口徑制式子彈，認具殺傷力。                              │            │            │
 ├───┼─────────────────────────────────┼──────┼──────┤
 │ ２５ │以色列IMI 廠製JERICHO941FB型口徑9mm 之制式半自動手槍，機械性能良好│0000000000  │壹枝        │
 │      │，可擊發同口徑制式子彈，認具殺傷力。                              │            │            │
 ├───┼─────────────────────────────────┼──────┼──────┤
 │ ２６ │巴西TAURUS廠製PT915型口徑9mm之制式半自動手槍，機械性能良好，可擊發│0000000000  │壹枝        │
 │      │同口徑制式子彈，認具殺傷力。                                      │            │            │
 ├───┼─────────────────────────────────┼──────┼──────┤
 │ ２７ │以色列IMI廠JERICHO941FS型口徑9mm之制式半自動手槍，機械性能良好，可│000000000   │壹枝        │
 │      │擊發同口徑制式子彈，認具殺傷力。                                  │            │            │
 ├───┼─────────────────────────────────┼──────┼──────┤
 │ ２８ │以色列IMI 廠製JERICHO941FS型口徑9mm 之制式半自動手槍，機械性能良好│0000000000  │壹枝        │
 │      │，可擊發同口徑制式子彈，認具殺傷力。                              │            │            │
 ├───┼─────────────────────────────────┼──────┼──────┤
 │ ２９ │義大利TANFOGLIO 廠Combat型口徑9mm 之制式半自動手槍，機械性能良好，│0000000000  │壹枝        │
 │      │可擊發同口徑制式子彈，認具殺傷力。                                │            │            │
 ├───┼─────────────────────────────────┼──────┼──────┤
 │ ３０ │捷克CZ廠110 型口徑9mm 之制式半自動手槍，擊發功能故障（扳機無法釋放│0000000000  │壹枝        │
 │      │撞針），無法供擊發子彈使用，認為不具殺傷力。                      │            │            │
 ├───┼─────────────────────────────────┼──────┼──────┤
 │ ３１ │捷克CZ廠110 型口徑9mm 之制式半自動手槍，機械性能良好，可擊發同口徑│0000000000  │壹枝        │
 │      │制式子彈，認具殺傷力。                                            │            │            │
 ├───┼─────────────────────────────────┼──────┼──────┤
 │ ３２ │捷克CZ廠110 型口徑9mm 之制式半自動手槍，機械性能良好，可擊發同口徑│0000000000  │壹枝        │
 │      │制式子彈，認具殺傷力。                                            │            │            │
 ├───┼─────────────────────────────────┼──────┼──────┤
 │ ３３ │捷克CZ廠110 型口徑9mm （9 ×19mm）之制式半自動手槍，機械性能良好，│0000000000  │壹枝        │
 │      │可擊發同口徑制式子彈，認具殺傷力。                                │            │            │
 ├───┼─────────────────────────────────┼──────┼──────┤
 │ ３４ │以色列IMI 廠製JERICHO941FS型口徑9mm 之制式半自動手槍，機械性能良好│0000000000  │壹枝        │
 │      │，可擊發同口徑制式子彈，認具殺傷力。                              │            │            │
 ├───┼─────────────────────────────────┼──────┼──────┤
 │ ３５ │義大利TANFOGLIO 廠Combat型口徑9mm 之制式半自動手槍，機械性能良好，│0000000000  │壹枝        │
 │      │可擊發同口徑制式子彈，認具殺傷力。                                │            │            │
 ├───┼─────────────────────────────────┼──────┼──────┤
 │ ３６ │義大利TANFOGLIO 廠製Combat型口徑9mm 之制式半自動手槍，機械性能良好│0000000000  │壹枝        │
 │      │，可擊發同口徑制式子彈，認具殺傷力。                              │            │            │
 ├───┼─────────────────────────────────┼──────┼──────┤
 │ ３７ │捷克CZ廠110 型口徑9mm 之制式半自動手槍，機械性能良好，可擊發同口徑│0000000000  │壹枝        │
 │      │制式子彈，認具殺傷力。                                            │            │            │
 ├───┼─────────────────────────────────┼──────┼──────┤
 │ ３８ │捷克CZ廠110 型口徑9mm 之制式半自動手槍，機械性能良好，可擊發同口徑│0000000000  │壹枝        │
 │      │制式子彈，認具殺傷力。                                            │            │            │
 ├───┼─────────────────────────────────┼──────┼──────┤
 │ ３９ │以色列IMI 廠製JERICHO941FS型口徑9mm 之制式半自動手槍，機械性能良好│0000000000  │壹枝        │
 │      │，可擊發同口徑制式子彈，認具殺傷力。                              │            │            │
 ├───┼─────────────────────────────────┼──────┼──────┤
 │ ４０ │義大利TANFOGLIO 廠Combat型口徑9mm 之制式半自動手槍，機械性能良好，│0000000000  │壹枝        │
 │      │可擊發同口徑制式子彈，認具殺傷力。                                │            │            │
 ├───┼─────────────────────────────────┼──────┼──────┤
 │ ４１ │以色列IMI 廠製JERICHO941FS型口徑9mm 之制式半自動手槍，機械性能良好│0000000000  │壹枝        │
 │      │，可擊發同口徑制式子彈，認具殺傷力。                              │            │            │
 ├───┼─────────────────────────────────┼──────┼──────┤
 │ ４２ │以色列IMI 廠製JERICHO941FB型口徑9mm 之制式半自動手槍，機械性能良好│0000000000  │壹枝        │
 │      │，可擊發同口徑制式子彈，認具殺傷力。                              │            │            │
 ├───┼─────────────────────────────────┼──────┼──────┤
 │ ４３ │捷克CZ廠110 型口徑9mm 之制式半自動手槍，機械性能良好，可擊發同口徑│0000000000  │壹枝        │
 │      │制式子彈，認具殺傷力。                                            │            │            │
 ├───┼─────────────────────────────────┼──────┼──────┤
 │ ４４ │捷克CZ廠110 型口徑9mm 之制式半自動手槍，機械性能良好，可擊發同口徑│0000000000  │壹枝        │
 │      │制式子彈，認具殺傷力。                                            │            │            │
 ├───┼─────────────────────────────────┼──────┼──────┤
 │ ４５ │捷克CZ廠110型口徑9mm之制式半自動手槍，機械性能良好，可擊發同口徑制│0000000000  │壹枝        │
 │      │式子彈，認具殺傷力。                                              │            │            │
 ├───┼─────────────────────────────────┼──────┼──────┤
 │ ４６ │以色列IMI 廠製JERICHO941FS型口徑9mm 之制式半自動手槍，機械性能良好│0000000000  │壹枝        │
 │      │，可擊發同口徑制式子彈，認具殺傷力。                              │            │            │
 ├───┼─────────────────────────────────┼──────┼──────┤
 │ ４７ │以色列IMI 廠製JERICHO941F 型口徑9mm 之制式半自動手槍，機械性能良好│0000000000  │壹枝        │
 │      │，可擊發同口徑制式子彈，認具殺傷力。                              │            │            │
 ├───┼─────────────────────────────────┼──────┼──────┤
 │ ４８ │捷克CZ廠110 型口徑9mm 之制式半自動手槍，機械性能良好，可擊發同口徑│0000000000  │壹枝        │
 │      │制式子彈，認具殺傷力。                                            │            │            │
 ├───┼─────────────────────────────────┼──────┼──────┤
 │ ４９ │韓國DAEWOO廠製DP51型口徑9mm 之制式半自動手槍，機械性能良好，可擊發│0000000000  │壹枝        │
 │      │同口徑制式子彈，認具殺傷力。                                      │            │            │
 ├───┼─────────────────────────────────┼──────┼──────┤
 │ ５０ │義大利TANFOGLIO 廠Combat型口徑9mm 之制式半自動手槍，機械性能良好，│0000000000  │壹枝        │
 │      │可擊發同口徑制式子彈，認具殺傷力。                                │            │            │
 ├───┼─────────────────────────────────┼──────┼──────┤
 │ ５１ │捷克CZ廠製92型口徑6.35mm之制式半自動手槍，機械性能良好，可擊發同口│0000000000  │壹枝        │
 │      │徑制式子彈，認具殺傷力。                                          │            │            │
 ├───┼─────────────────────────────────┼──────┼──────┤
 │ ５２ │捷克CZ廠92型口徑6.35mm之制式半自動手槍，機械性能良好，可擊發同口徑│0000000000  │壹枝        │
 │      │子彈，認具殺傷力。                                                │            │            │
 ├───┼─────────────────────────────────┼──────┼──────┤
 │ ５３ │捷克CZ廠製92型口徑6.35mm之制式半自動手槍，機械性能良好，可擊發同口│0000000000  │壹枝        │
 │      │徑子彈，認具殺傷力。                                              │            │            │
 ├───┼─────────────────────────────────┼──────┼──────┤
 │ ５４ │捷克CZ廠製92型口徑6.35mm之制式半自動手槍，機械性能良好，可擊發同口│0000000000  │壹枝        │
 │      │徑子彈，認具殺傷力。                                              │            │            │
 ├───┼─────────────────────────────────┼──────┼──────┤
 │ ５５ │捷克CZ廠製92型口徑6.35mm之制式半自動手槍，機械性能良好，可擊發同口│0000000000  │壹枝        │
 │      │徑子彈，認具殺傷力。                                              │            │            │
 ├───┼─────────────────────────────────┼──────┼──────┤
 │ ５６ │捷克CZ廠製92型口徑6.35mm之制式半自動手槍，機械性能良好，可擊發同口│0000000000  │壹枝        │
 │      │徑子彈，認具殺傷力。                                              │            │            │
 ├───┼─────────────────────────────────┼──────┼──────┤
 │ ５７ │捷克CZ廠92型口徑6.35mm之制式半自動手槍，機械性能良好，可擊發同口徑│0000000000  │壹枝        │
 │      │子彈，認具殺傷力。                                                │            │            │
 ├───┼─────────────────────────────────┼──────┼──────┤
 │ ５８ │捷克CZ廠5 型口徑6.35mm之制式半自動手槍，機械性能良好，可擊發同口徑│0000000000  │壹枝        │
 │      │制式子彈，認具殺傷力。                                            │            │            │
 ├───┼─────────────────────────────────┼──────┼──────┤
 │ ５９ │捷克CZ廠製92型口徑6.35mm之自動手槍，機械性能良好，可擊發同口徑子彈│0000000000  │壹枝        │
 │      │，認具殺傷力。                                                    │            │            │
 ├───┼─────────────────────────────────┼──────┼──────┤
 │ ６０ │捷克CZ廠製92型口徑6.35mm之自動手槍，機械性能良好，可擊發同口徑子彈│0000000000  │壹枝        │
 │      │，認具殺傷力。                                                    │            │            │
 ├───┼─────────────────────────────────┼──────┼──────┤
 │ ６１ │捷克CZ廠製92型口徑6.35mm之自動手槍，機械性能良好，可擊發同口徑子彈│0000000000  │壹枝        │
 │      │，認具殺傷力。                                                    │            │            │
 ├───┼─────────────────────────────────┼──────┼──────┤
 │ ６２ │捷克CZ廠5 型口徑6.35mm之制式手槍，機械性能良好，可擊發同口徑制式子│0000000000  │壹枝        │
 │      │彈，認具殺傷力。                                                  │            │            │
 ├───┼─────────────────────────────────┼──────┼──────┤
 │ ６３ │美國BERETTA 廠950BS 型口徑0.25吋之制式手槍，機械性能良好，可擊發同│0000000000  │壹枝        │
 │      │口徑制式子彈，認具殺傷力。                                        │            │            │
 ├───┼─────────────────────────────────┼──────┼──────┤
 │ ６４ │捷克CZ廠5 型口徑6.35mm之制式半自動手槍，機械性能良好，可擊發同口徑│0000000000  │壹枝        │
 │      │制式子彈，認具殺傷力。                                            │            │            │
 ├───┼─────────────────────────────────┼──────┼──────┤
 │ ６５ │捷克CZ廠製92型口徑6.35mm之制式半自動手槍，機械性能良好，可擊發同口│0000000000  │壹枝        │
 │      │徑子彈，認具殺傷力。                                              │            │            │
 ├───┼─────────────────────────────────┼──────┼──────┤
 │ ６６ │義大利TANFOGLIO 廠Combat型製口徑9mm 之制式半自動手槍，槍管內具6 條│0000000000  │壹枝        │
 │      │右旋來復線，機械性能良好，可擊發同口徑制式子彈，認具殺傷力。      │            │            │
 ├───┼─────────────────────────────────┼──────┼──────┤
 │ ６７ │捷克CZ廠製92型口徑6.35mm之制式半自動手槍，機械性能良好，可擊發同口│0000000000  │壹枝        │
 │      │徑子彈，認具殺傷力。                                              │            │            │
 ├───┼─────────────────────────────────┼──────┼──────┤
 │ ６８ │捷克CZ廠製92型口徑6.35mm之制式半自動手槍，機械性能良好，可擊發同口│0000000000  │壹枝        │
 │      │徑子彈，認具殺傷力。                                              │            │            │
 ├───┼─────────────────────────────────┼──────┼──────┤
 │ ６９ │捷克CZ廠5 型口徑6.35mm之制式半自動手槍，機械性能良好，可擊發同口徑│0000000000  │壹枝        │
 │      │制式子彈，認具殺傷力。                                            │            │            │
 ├───┼─────────────────────────────────┼──────┼──────┤
 │ ７０ │捷克CZ廠製92型口徑6.35mm之制式半自動手槍，機械性能良好，可擊發同口│0000000000  │壹枝        │
 │      │徑制式子彈，認具殺傷力。                                          │            │            │
 ├───┼─────────────────────────────────┼──────┼──────┤
 │ ７１ │口徑9mm制式子彈，200顆，認均具殺傷力。(鑑驗試射51顆）             │            │壹百肆拾玖顆│
 ├───┼─────────────────────────────────┼──────┼──────┤
 │ ７２ │口徑0.25吋制式子彈，100顆，認均具殺傷力。（鑑驗試射19顆)          │            │捌拾壹顆    │
 ├───┼─────────────────────────────────┼──────┼──────┤
 │ ７３ │供以色列IMI 廠製JERICHO941FS型口徑9mm （9 ×19mm）之制式半自動手槍│            │肆拾參個    │
 │      │使用之制式彈匣。                                                  │            │            │
 ├───┼─────────────────────────────────┼──────┼──────┤
 │ ７４ │供捷克CZ廠製92型口徑9mm（9×19mm）之制式半自動手槍使用之制式彈匣。│            │貳拾貳個    │
 ├───┼─────────────────────────────────┼──────┼──────┤
 │ ７５ │供捷克CZ廠92型口徑6.35mm（0.25吋）之制式半自動手槍使用之制式彈匣。│            │貳拾貳個    │
 │      │                                                                  │            │            │
 ├───┼─────────────────────────────────┼──────┼──────┤
 │ ７６ │供巴西TAURUS廠PT915型口徑9mm之制式半自動手槍使用之制式彈匣。      │            │壹拾壹個    │
 ├───┼─────────────────────────────────┼──────┼──────┤
 │ ７７ │供義大利TANFOGLIO 廠Combat型口徑9mm （9 ×19mm）之制式半自動手槍使│            │玖個        │
 │      │用之制式彈匣。                                                    │            │            │
 ├───┼─────────────────────────────────┼──────┼──────┤
 │ ７８ │供捷克CZ廠5型口徑6.35mm之制式半自動手槍使用之制式彈匣。           │            │肆個        │
 ├───┼─────────────────────────────────┼──────┼──────┤
 │ ７９ │供仿義大利BERETTA廠半自動手槍製造之改造手槍使用之制式彈匣。       │            │參個        │
 ├───┼─────────────────────────────────┼──────┼──────┤
 │ ８０ │供義大利BERETTA廠93R型口徑9mm之制式全自動手槍使用之制式彈匣。     │            │貳個        │
 ├───┼─────────────────────────────────┼──────┼──────┤
 │ ８１ │供捷克CZ廠75B型口徑9mm（9×19mm）之制式半自動手槍使用之制式彈匣。 │            │貳個        │
 ├───┼─────────────────────────────────┼──────┼──────┤
 │ ８２ │供美國INTRATEC廠TEC-9型口徑9mm之制式半自動手槍使用之制式彈匣。    │            │貳個        │
 ├───┼─────────────────────────────────┼──────┼──────┤
 │ ８３ │供以色列IMI廠製UZI型口徑9mm之制式手槍使用之制式彈匣。             │            │貳個        │
 ├───┼─────────────────────────────────┼──────┼──────┤
 │ ８４ │未發現與本案槍枝適用之情形。                                      │            │捌個（共分為│
 │      │                                                                  │            │伍型，分別為│
 │      │                                                                  │            │貳個、貳個、│
 │      │                                                                  │            │貳個、壹個、│
 │      │                                                                  │            │壹個）      │
 ├───┼─────────────────────────────────┼──────┼──────┤
 │ ８５ │口徑9mm制式子彈及口徑0.25吋制式子彈                               │            │一萬三千一百│
 │      │                                                                  │            │顆（原共計一│
 │      │                                                                  │            │萬三千四百顆│
 │      │                                                                  │            │，取其中三百│
 │      │                                                                  │            │顆即編號７１│
 │      │                                                                  │            │、７２號子彈│
 │      │                                                                  │            │送驗認均具殺│
 │      │                                                                  │            │傷力）      │
 │      │                                                                  │            │            │
 └───┴─────────────────────────────────┴──────┴──────┘


司法院資訊處製作；財團法人民間司法改革基金會備份。
